【裁判字號】    95,上訴,991
【裁判日期】    951107
【裁判案由】    違反毒品危害防制條例等
【裁判全文】
臺灣高等法院高雄分院刑事判決         95年度上訴字第991號
上  訴  人  臺灣屏東地方法院檢察署檢察官
上  訴  人
即  被  告  乙○○
            辛○○
共      同
選任辯護人  張清雄  律師
上  訴  人
即  被  告  丙○○
選任辯護人  林復華 律師
            林柏瑞 律師
上  訴  人
即  被  告  戊○○
選任辯護人  張永昌  律師
被      告  丁○○
選任辯護人  鍾治漢 律師
上列上訴人等因被告等違反毒品危害防制條例案件，不服臺灣屏
東地方法院93年度訴字第955 號中華民國95年4 月28日第一審判
決（起訴案號：臺灣屏東地方法院檢察署93年度偵字第5441號）
，提起上訴，本院判決如下：
     主  文
原判決關於乙○○販賣第二級毒品，及轉讓禁藥部分暨定執行刑
，辛○○部分，丙○○販賣第一級毒品、第二級毒品部分暨定執
行刑，戊○○轉讓禁藥部分暨定執行刑，均撤銷。
乙○○共同連續販賣第二級毒品，處有期徒刑拾年，扣案如附表
三編號一之甲基安非他命均沒收銷燬之，販賣毒品所得新臺幣玖
萬捌仟壹佰元沒收，如全部或一部不能沒收時，以其財產抵償之
，扣案如附表三編號二、三、四、五、七、八、九、十所示之物
均沒收。又共同連續轉讓第二級毒品，處有期徒刑拾月，扣案如
附表三編號三、六所示之物均沒收。應執行有期徒刑拾年陸月，
扣案如附表三編號一之甲基安非他命均沒收銷燬之，販賣毒品所
得新臺幣玖萬捌仟壹佰元沒收，如全部或一部不能沒收時，以其
財產抵償之；扣案如附表三編號二、三、四、五、六、七、八、
九、十所示之物均沒收。
辛○○共同連續販賣第二級毒品，處有期徒刑肆年陸月，扣案如
附表三編號一之甲基安非他命均沒收銷燬之，販賣毒品所得新臺
幣壹萬玖仟捌佰元沒收，如全部或一部不能沒收時，以其財產抵
償之，扣案如附表三編號二、三、四、五、七、八、九、十所示
之物均沒收。
丙○○共同連續販賣第二級毒品，處有期徒刑玖年，扣案如附表
三編號一之甲基安非他命均沒收銷燬之，販賣毒品所得新臺幣
萬零捌佰元沒收，如全部或一部不能沒收時，以其財產抵償之；
扣案如附表三編號二、三、四、五、七、八、九、十所示之物均
沒收。又共同連續販賣第一級毒品，處有期徒刑拾貳年，販賣毒
品所得新臺幣貳仟元沒收，如全部或一部不能沒收時，以其財產
抵償之，扣案如附表三編號五、六所示之物均沒收。
戊○○共同連續轉讓第二級毒品，處有期徒刑柒月，扣案如附表
三編號三、六所示之物均沒收。
其他上訴駁回。
丙○○駁回部分與本判決主文第四項，應執行有期徒刑貳拾年，
扣案如附表三編號一之甲基安非他命均沒收銷燬之，販賣毒品所
得新臺幣萬貳仟捌佰元沒收，如全部或一部不能沒收時，以其
財產抵償之；扣案如附表三編號二、三、四、五、六、七、八、
九、十所示之物均沒收。
戊○○駁回部分與本判決主文第五項，應執行有期徒刑柒年陸月
，販賣毒品所得新臺幣壹仟元沒收，如全部或一部不能沒收時，
以其財產抵償之；扣案如附表三編號三、五、六所示之物均沒收
。
     事  實
一、乙○○自民國（下同）93年3 月18日起至同年8 月12日止，
    基於意圖營利販賣第二級毒品甲基安非他命之概括犯意，或
    單獨一人，或共同與有概括犯意聯絡之辛○○（就附表一編
    號二、八至十、十三、二一、二三、三二、三三部分）、丙○○（就附表一編號五至九、十一、十二、十四至十六、十
    八至二十、二二、二四至二八、三十、三一、三四部分），
    於附表一所示時地，由乙○○持其所有之0000000000、0000
    000000號行動電話（即附表三編號二、三之物），辛○○持
    其所有之0000000000號行動電話（即附表三編號四之物），
    丙○○則持其所有之0000000000號行動電話（即附表三編號
    五之物）為聯絡工具，連續販賣第二級毒品甲基安非他命予
    丁○○、戊○○、綽號「進仔」等不詳姓名年籍之成年人（
    各次販賣甲基安非他命之時間、地點、行為人、犯罪方法、
    犯罪所得均詳附表一所載）。
二、乙○○基於轉讓第二級毒品甲基安非他命之概括犯意，或單
    獨一人，或共同與有概括犯意聯絡之戊○○，於下列時地，
    連續無償轉讓甲基安非他命予丁○○及綽號「偉政」等不詳
    姓名年籍之成年人：
  (一)93年5 月初某日起至同年月18日止，在屏東縣潮州鎮某地，
    乙○○無償提供重約0.2 公克之甲基安非他命予綽號「偉政
    」、「小武」、「雄哥」、「明仔」、「益仔」、「偉仔」
    、「白頭」、「姐仔」、「益信」等人施用各1 次，連續轉
    讓甲基安非他命9 次，共1.8公克。
  (二)於93年7 、8 月間先後2 次，在屏東縣潮州鎮○○路13號乙○○住處，乙○○無償提供甲基安非他命（每次重約0.2 公
    克）予丁○○施用，連續轉讓甲基安非他命2 次，共0.4 公
    克。
  (三)93年8 月10日上午10時14分許，乙○○持其所有之00000000
    00號行動電話撥打戊○○所有之0000000000號行動電話，指
    示戊○○先將其持有供己施用之甲基安非他命（重約0.6 公
    克）轉讓予綽號「仁仔」施用，旋戊○○遂依乙○○之指示
    ，在屏東縣潮州鎮喜來舫汽車旅館前，將上開甲基安非他命
    轉讓予綽號「仁仔」施用，而後乙○○再將相同重量之甲基
    安非他命返還戊○○。
  (四)93年8 月間，在屏東縣潮州鎮將林海產店、奧林匹克KTV 等
    處所，乙○○指示戊○○先將其持有供己施用之甲基安非他
    命（重約0.2 公克）轉讓予綽號「豬哥仔」、「和仔」施用
    各2 次，而後乙○○再將相同重量之甲基安非他命返還戊○○，連續轉讓甲基安非他命4 次，共0.8公克。
三、丙○○基於意圖營利之概括犯意，先於93年7 月30日上午，
    在屏東縣潮州鎮某地，將不詳數量之海洛因以新臺幣（下同
    ）1,000 元之代價出售予綽號「阿修」之不詳姓名年籍成年
    男子。同年8 月10日下午9 時許，戊○○因其朋友庚○○告
    知欲購買第一級毒品海洛因施用，戊○○知丙○○有施用海
    洛因之習慣，乃基於共同販賣海洛因予庚○○施用海洛因之
    犯意，以其所有之0000000000號行動電話（即附表三編號6
    所示之物）撥打丙○○所有0000000000號行動電話，將此訊
    息告知丙○○，丙○○即承續上開販賣海洛因之犯意，同意
    將重約0.2 公克之海洛因以1,000 元出售予庚○○，由戊○○負責送交海洛因並收取價金，戊○○即於翌日（即11日）
    上午11、12時許，在屏東縣新埤鄉某超商店前，將海洛因交
    予庚○○，隨即將其所收取之1,000 元，送至屏東縣潮州鎮
    ○○路13號乙○○住處，交付予丙○○，丙○○連續販賣海
    洛因2 次。
四、丙○○明知海洛因業經公告列為毒品危害防制條例第2 條第
    2 項第1 款之第一級毒品，不得非法轉讓，於93年8 月10日
    下午3 時49分許，綽號「家政」之不詳姓名年籍成年男子撥
    打丙○○所有之0000000000號行動電話，向丙○○索取海洛
    因施用，丙○○仍基於轉讓之犯意而應允之，並於同日下午
    某時，在屏東縣潮州鎮光春國小前，將其持有之海洛因（重
    約0.2 公克）無償轉讓予綽號「家政」施用。
五、嗣於93年8 月12日下午4 時30分許，為警在屏東縣潮州鎮○○路116 號後方停車場丙○○使用之車牌號碼6K－2271號自
    小客車內，查獲乙○○所有供販賣用之甲基安非他命27包（
    總淨重23.91 公克、驗餘總淨重23.64 公克）、丙○○所有
    供販賣甲基安非他命用如附表三編號七所示之電子磅秤1 個
    、丙○○所有供販賣甲基安非他命及販賣、轉讓海洛因用如
    附表三編號五所示之0000000000號行動電話1 支；繼在戊○○使用之車牌號碼5185－FX號自小客車內，查獲戊○○所有
    供轉讓甲基安非他命、販賣海洛因用如附表三編號六所示之
    0000000000號行動電話1 支；又在屏東縣潮州鎮○○路13號
    乙○○住處，查獲乙○○所有供販賣用之甲基安非他命28包
    （總淨重1042.71 公克、驗餘總淨重1042.4公克）、電子磅
    秤1 個、乙○○所有供販賣甲基安非他命用如附表三編號二
    、三所示之0000000000、0000000000號行動電話2 支、供轉
    讓甲基安非他命用之0000000000號行動電話1 支、預備供販
    賣甲基安非他命用如附表三編號八所示之分裝夾鏈袋500 個
    、辛○○所有供販賣甲基安非他命用如附表三編號九、十、
    四所示之臺灣銀行存摺1 本、華南商業銀行潮州分行存摺1
    本及0000000000號行動電話1 支。
六、案經臺灣屏東地方法院檢察署檢察官指揮及內政部警政署保
    安警察第三總隊第二大隊移送偵查起訴。
     理  由
壹、程序方面：
一、按被告以外之人（包括證人、鑑定人、告訴人、被害人及共
    同被告等）於審判外之言詞或書面陳述，除法律有規定者外
    ，不得作為證據，刑事訴訟法第159 條第1 項定有明文。查
    被告乙○○、辛○○、丙○○、丁○○、戊○○等人於警詢
    中關於其他共同被告犯罪事實之陳述，乃審判外之言詞陳述
    ，且檢察官亦未證明渠等警詢中之陳述有較可信之特別情形
    ，被告乙○○等人之辯護人於本院審理時既已爭執而表示不
    同意被告等就其他被告犯罪事實所為陳述作為證據，則被告
    等人就其他被告犯罪事實之陳述即無證據能力。
二、次按被告以外之人於偵查中向檢察官所為之陳述，除顯有不
    可信之情況者外，得為證據，刑事訴訟法第159 條之1 第2
    項定有明文。本件被告丁○○、戊○○及證人庚○○於檢察
    官偵查中經具結後所為之陳述，並未曾提及檢察官在偵查時
    有不法取供之情形，且亦無證據足以證明上開供述有顯不可
    信之情況，依上說明，其等於偵查中之證言應具有證據能力
    。至被告乙○○、丙○○、辛○○等在偵查中就其他被告犯
    罪事實所為之陳述，因未經具結，應認無證據能力，而不得
    作為證據。
三、被告乙○○、辛○○、丙○○、丁○○、戊○○等5 人於原
    審準備程序、審理中就其等犯行自白部分，因出於任意性，
    且均核與事實相符（詳如後述），依刑事訴訟法第156 條第
    1 項規定，亦得為證據。
四、再按若有事實足認被告或犯罪嫌疑人涉犯有最輕本刑為3 年
    以上有期徒刑之罪嫌，並危害國家安全或社會秩序情節重大
    而有相當理由可信其通訊內容與本案有關，且不能或難以其
    他方法蒐集或調查證據者，在偵查中得由檢察官核發通訊監
    察書，通訊保障及監察法第5 條第1 項第1 款、第2 項定有
    明文。是如依上開程序之通訊監察所取得之證據，即屬依法
    定程序所取得，自有證據能力。關於被告乙○○、辛○○、
    丙○○之通訊監察，係檢察官依法核發實施，有臺灣屏東地
    方法院檢察署通訊監察書在卷可稽，是該通訊監聽譯文取得
    之合法性無疑，自有證據能力。惟監察譯文上員警所加註之
    文字，為警方主觀之意見，係屬被告以外之人於審判外之書
    面陳述，應無證據能力。
貳、實體部分：
甲、被告乙○○、辛○○、丙○○販賣第二級毒品甲基安非他命
    部分：
一、訊據上訴人即被告乙○○、丙○○對於附表一所示時地販賣
    甲基安非他命之事實均坦承不諱（按被告乙○○於本院行準
    備程序時，雖就附表一編號二部分辯稱只賣給丁○○4 次，
    其餘2 次係伊無償送給丁○○，並非販賣，編號二十九部分
    ，係戊○○向伊要的，並非販賣，編號十二、二十七、三十
    二、三十三部分，伊則未販賣等語，嗣於本院歷次審理時，
    則均坦承全部犯行，陳稱上訴理由是認為判得太重云云）。
    上訴人即被告辛○○雖坦認有如附表一所示交付物品及收受
    金錢之事實，惟矢口否認有販賣甲基安非他命之犯行，辯稱
    ：伊是奉丈夫乙○○之命行事，不知所交付者係毒品，伊並
    無販賣毒品之意思云云。經查：
  (一)被告乙○○、丙○○對於附表一所示時地販賣甲基安非他命
    之自白，互核一致，並經證人戊○○、丁○○於檢察官偵查
    時證述在卷（被告乙○○之辯護人於本院審理時雖就被告乙○○是否有販賣甲基安非他命予戊○○、丁○○之事實詰問
    證人戊○○、丁○○，戊○○證稱因時間太久，已不記得等
    語，其證述並不能為被告有利之證明，至證人丁○○雖證稱
    向被告乙○○用錢買毒品的大概有4 次等語，核與其在偵查
    時之證述不符，且被告乙○○於本院最後審理時既已坦承犯
    行，該證人丁○○之上開證述亦不能為被告乙○○有利之證
    明。另證人己○○於本院審理時雖證述：93年8 月5 日確有
    與丁○○一起到乙○○家之情事，但並未向乙○○購買甲基
    安非他命，因伊剛出獄不久，無錢購買毒品等語，然被告乙○○已供承是日確有將重1 兩之甲基安非他命以2 萬6,000
    元販賣予己○○不諱，並經證人丙○○、丁○○、辛○○於
    原審證述乙○○確有與己○○到樓上洽談甲基安非他命之價
    錢、數量屬實，是證人己○○上開在本院之證述，核與實情
    不符，應不足取），且有通訊監聽譯文、通聯紀錄、台灣銀
    行交易明細表、華南商業銀行潮州分行交易明細表等附卷足
    憑（證據均詳載於附表一所示），並有扣案如附表三所示之
    甲基安非他命55包、0000000000、0000000000、0000
    000000、0000000000號行動電話4 支、電子磅秤2 個、分裝
    夾鍊袋500 個、臺灣銀行存摺1 本、華南商業銀行潮州分行
    存摺1 本可資佐證。而上開扣案之結晶物55包經送驗結果，
    確為第二級毒品甲基安非他命（總淨重1066.62 公克、驗餘
    總淨重1066.04 公克），亦有內政部警政署刑事警察局93年
    10月8 日刑鑑字第0930177064號鑑驗通知書1 份附卷可稽（
    警卷第40至45頁），足認被告乙○○、丙○○之自白與事
    實相符，應堪採信。又被告乙○○等人販賣、轉讓、施用之
    第二級毒品與扣案之結晶物相同，業據被告乙○○、丙○○
    、丁○○、戊○○於原審供述在卷（原審卷第347 頁），足
    認被告乙○○等人販賣、轉讓之毒品種類應為甲基安非他命
    ，公訴人認係安非他命，容有誤會。
  (二)被告乙○○曾與被告辛○○共同為附表一編號二、八至十、
    十三、二一、二三、三二、三三部分之犯行，被告丙○○曾
    與被告乙○○、辛○○共同為附表一編號八、九部分之犯行
    等情，業據證人即被告乙○○、丙○○、丁○○、戊○○於
    原審證述在卷，並有通訊監聽譯文、通聯紀錄附卷足憑，故
    被告辛○○供稱曾依乙○○之指示為上開行為等語，核與事
    實相符，應堪採信。被告辛○○雖辯稱：伊不知道乙○○是
    在販賣甲基安非他命云云，而證人乙○○則證稱：都是伊叫
    辛○○做的，但是辛○○不知道那是毒品甲基安非他命云云
    。然查：
    1.被告辛○○於警詢中供稱：「（乙○○從何時開始從事販
      賣安非他命？是否販賣海洛因？）我發現乙○○在賣安非
      他命大約在今（93）年4 、5 月份的時候，他沒有在賣海
      洛因。」、「（你是否幫乙○○利用貨運寄送安非他命？
      幾次？寄送何人？）用宅急便快遞寄送過一次，給我不認
      識的人。」等語（見警卷第26、27頁，此部分僅係被告
      辛○○本人犯行之自白，並非供證明被告乙○○犯罪事實
      之證據，故與證據能力無關）。且被告辛○○對於附表一
      編號八至十、二一部份，與被告乙○○、丙○○共同販賣
      甲基安非他命予「比仔」、「許文彬」、戊○○、「紀仔
      」等人之事實，亦經被告辛○○於檢察官偵查中供述甚詳
      （見偵字第4096號卷第251 至253 頁）。再於附表一編號
      三二、三三所示時地，被告乙○○指示被告辛○○，分別
      將500 元之甲基安非他命（重約0.2 公克），送交予不詳
      姓名年籍之成年人，將1,000 元之甲基安非他命（重約0.
      4 公克），送交予綽號「姐仔」之成年人時，被告辛○○
      當時明知其所送交之物品為甲基安非他命，且分別告知不
      詳姓名之人、「姐仔」價金為500 元、1,000 元之事實，
      亦據被告辛○○於原審供述在卷（見原審卷第294 、34
      4 頁），足認被告辛○○顯然明知並從事甲基安非他命交
      易。又被告乙○○、辛○○為夫妻，同住一室，關係密切
      ，復在其上開住處查獲總淨重達1042.71 公克之甲基安非
      他命（不包括丙○○保管部分）、電子磅秤1 個及分裝夾
      鏈袋500 個，數量龐大，另參以被告乙○○販賣次數頻繁
      ，衡情被告辛○○焉有不知被告乙○○從事甲基安非他命
      販賣工作之理。足認被告辛○○於警詢及檢察官偵查之自
      白與事實相符，應堪採信。故被告辛○○嗣於原審及本院
      審理時辯稱不知乙○○是賣甲基安非他命云云，與事實不
      符，不足採信。
    2.於附表一編號八、九所示時地，被告乙○○先後指示被告
      辛○○將500 元之甲基安非他命（重約0.3 公克）販賣予
      綽號「比仔」之成年人，將1,000 元之甲基安非他命（重
      約0.6 公克）販賣予自稱「許文彬」之成年人，而辛○○
      則分別於93年8 月2 日下午7 時9 分許、同日下午8 時32
      分許，持乙○○所有之0000000000號行動電話撥打被告丙○○所有之0000000000號行動電話囑丙○○將甲基安非他
      命送交「比仔」、「許文彬」等情，除據被告辛○○供述
      在卷，並有通訊監聽譯文、通聯紀錄可稽（見偵字第4096
      號卷第48、251 至253 頁、原審卷第231 、233 頁）。
      而徵之上開93年8 月2 日下午7 時9 分許通訊監聽譯文：
      「B （辛○○）：等一下你拿5 到畢仔（即比仔）那邊。
      A （丙○○）好。」；徵之上開同日下午8 時32分許通訊
      監聽譯文：「B （辛○○）：中平呼，許文彬他在你家外
      面等，開一台白色的車，他要1 張。A （丙○○）好。」
      。被告辛○○與被告丙○○對話簡單、隱諱，完全無毒品
      種類、數量或金額之明白表示，被告丙○○卻已明瞭被告
      辛○○是囑其將500 元之甲基安非他命販賣予綽號「比仔
      」，將1,000 元之甲基安非他命販賣予「許文彬」，足證
      被告辛○○與被告乙○○、丙○○間有販賣甲基安非他命
      之犯意聯絡及行為分擔。故證人乙○○於原審及本院證述
      辛○○不知道是賣毒品甲基安非他命云云，顯屬迴護被告
      辛○○之詞，不足採信。
    3.至被告辛○○之辯護人雖辯稱：如認為被告辛○○有罪時
      ，被告辛○○應僅係幫助犯云云。然被告辛○○與被告乙○○、丙○○間有犯意聯絡及行為分擔，詳如前述，且被
      告辛○○既已直接交付甲基安非他命予購毒者，或以電話
      囑託被告丙○○送交毒品等販賣甲基安非他命構成要件之
      行為，自難僅以幫助犯論處。綜上各情，被告辛○○及其
      辯護所辯顯係卸責避重就輕之詞，不足採信，被告辛○○
      販賣甲基安非他命犯行，堪以認定。
  (三)另於附表一編號二所示時地，被告乙○○、辛○○販賣甲基
    安非他命予丁○○之次數、金額，檢察官偵查及原審審理時
    ，被告乙○○供述、證人丁○○證述之次數、金額先後不一
    ，且不相符（見偵字第4096號卷第160 頁、原審卷第289
    頁），而被告辛○○則供稱次數不記得等語（見偵字第4096
    號卷第221 頁）。本院認此部分應為被告乙○○、辛○○有
    利之認定，販賣次數以最少之6 次計算，被告辛○○與被告
    乙○○共犯部分則為2 次，販賣金額則以被告乙○○供述：
    金額約2 、3 千元左右，3,000 元的次數較多等語，取其中
    間數以每次2,500 元計算。況本院審理時，被告乙○○就原
    審之認定亦不爭執，故此部分應認被告乙○○販賣甲基安非
    他命所得為15,000元，被告辛○○則為5,000 元。而被告乙○○、丙○○、辛○○等各次販賣甲基安非他命所得均如附
    表一所示，乙○○所得共9 萬8,100 元，丙○○所得共3 萬
    800 元，辛○○所得共1萬9,800元。
  (四)又本件查扣之甲基安非他命驗餘總淨重達1066.04 公克，數
    量龐大，與一般施用者僅小量購買之情形迥異，其購買毒品
    若僅係單純供己施用，衡情應無一次購入如此龐大安非他命
    予以囤積之理。又被告乙○○復供稱：賣甲基安非他命是賺
    可以自己吸食用的等語（見原審卷第297 頁）。且販賣第
    二級毒品甲基安非他命之犯行，係屬重罪，如無利可圖，被
    告乙○○等人何必甘冒遭受高度刑罰之風險而幫助他人取得
    毒品，是依一般經驗法則，堪信被告乙○○等三人販賣甲基
    安非他命時，確有賺取買賣價差，而有牟利之意圖甚明。
  (五)綜上所述，本案此部分之事證明確，被告乙○○、辛○○、
    丙○○販賣甲基安非他命之犯行，均堪認定。
  (六)公訴意旨另以：被告乙○○於下列時地，亦涉有販賣甲基安
    非他命之犯行：(1)93年4 月7 日，以宅急配方式，販售3,00
    0元甲基安非他命予住居臺北縣永和市之「進仔」，「進仔
    」以廖泳振名義匯入上開辛○○華南商銀帳號3,000 元。(2)
    同年7 月28日，在潮州鎮某地，售予年籍不詳之陳建宏甲基
    安非他命1,000 元。(3)同年7 月29日，售予戊○○甲基安非
    他命2 錢（3.5 公克），由丙○○在乙○○住處交付並收取
    7,000 元。(4)同年8 月3 日，在潮州某處，售予某人甲基安
    非他命1,000 元，賒欠500 元。(5)同年8 月5 日，在潮州某
    處，售予「文廷」甲基安非他命1 錢半。(6)同年8 月5 日、
    8 月9 日，在潮州某處，分別售予「建隆」1,000 元甲基安
    非他命。(7)同年8 月10日，在潮州某處，分別售予某不詳姓
    名者甲基安非他命500 元。(8)同年8 月9 日被告丁○○介紹
    某男至被告乙○○住處，由被告乙○○售予該員甲基安非他
    命1,000 元。公訴人認被告乙○○上開時地亦涉有販賣甲基
    安非他命犯行，係以通訊監聽譯文、通聯紀錄為其主要論據
    （見公訴檢察官所提之證據表、原審卷第75至79頁）。經
    查：徵之證據表所列通訊監聽譯文，固然對話簡單、隱諱，
    但卻完全無毒品種類、數量或金額之表示，公訴人亦未舉證
    證明被告乙○○確有交付甲基安非他命之行為，尚難僅憑通
    訊監聽譯文即為被告乙○○不利之認定。又上開證據表所列
    ，於93年7 月29日，被告乙○○販賣甲基安非他命予戊○○
    ，由丙○○收取金錢部分，上開證據表陳列係以被告乙○○
    自白為證據（警卷第3 頁），然徵之警詢筆錄被告乙○○
    並無此自白，此部分容有誤會。再被告乙○○於原審準備程
    序中雖就其販賣甲基安非他命予戊○○部分，為認罪之陳述
    ，然遍查上開證據表所列通訊監聽譯文並無此對話內容，而
    被告乙○○確曾於附表一所示時地，多次販賣甲基安非他命
    予戊○○，其對於該次販賣容有誤認之可能，又無其他補強
    證據足認被告乙○○之自白與事實相符，自難遽為被告乙○○有此部分之販賣甲基安非他命犯行。另對於上開販賣甲基
    安非他命予「進仔」部分，雖曾經被告辛○○自白（見警卷
    第22頁，此部分亦僅為證明被告辛○○之證據，故與證據
    能力無關），惟被告辛○○於原審審理時證稱：「（93 年3
    月19日、93年4 月7 日匯入你帳戶6,000 元、3,000 元是做
    什麼用？）我不知道這筆錢為何匯入我的帳戶，是乙○○用
    我的帳戶使用，事先乙○○沒有得到我的同意，因為我們的
    存簿放在同一地方。」等語（見原審卷第294 頁），而證
    人乙○○於原審亦證稱：「（自稱廖泳振的男子在93年3 月
    19日匯入6,000 元、93年4 月7 日匯入3,000 元到辛○○華
    南銀行的帳戶，是什麼錢？）6,000 元部分是廖泳振拜託我
    買安非他命，是起訴書所載之犯罪事實一部分，是我賣安非
    他命給他的，數量多少我忘記了，我是用包裝紙包好之後，
    以宅急配寄給他的，我是在93年3 月18日寄給他，隔天再匯
    錢給我。3,000 元部分，是他欠我錢，他還我3,000 元。」
    等語（見原審卷第289 頁），二人所供互核一致。又無其
    他補強證據足認被告乙○○、辛○○有此部分販賣甲基安非
    他命之犯行，而被告辛○○之供述又有前後不一致之瑕疵，
    自難遽為被告乙○○、辛○○二人不利之認定。另對於93年
    8 月9 日，由被告丁○○介紹某男向被告乙○○購買甲基安
    非他命1,000 元部分，則無證據等情，亦據公訴檢察官陳明
    在卷（見原審卷第103 頁）。綜上所述，均難認被告乙○○有此部分之販賣甲基安非他命犯行，被告乙○○被訴此部
    分販賣第二級毒品甲基安非他命犯行，自屬不能證明。
  (七)公訴意旨另以：被告辛○○於下列時地，亦涉有販賣甲基安
    非他命犯行：(1)93年3 月19日，以宅急配方式，販售6,000
    元甲基安非他命予住居臺北縣永和市之「進仔」，「進仔」
    以廖泳振名義匯6,000 元入辛○○華南商銀000000000000帳
    號。(2)93年4 月7 日，以宅急配方式，販售3,000 元甲基安
    非他命予住居臺北縣永和市之「進仔」，「進仔」以廖泳振
    名義匯入上開辛○○華南商銀帳號3,000 元。經查：93年3
    月19日（正確日期為18日）販賣甲基安非他命犯行，係由被
    告乙○○一人單獨所為，詳如前述（見附表一編號一證據欄
    所示）。而93年4 月7 日，並無證據足認被告乙○○、辛○○有販賣甲基安非他命犯行（詳如前開關於被告乙○○不能
    證明犯罪部分所述），故均難認被告辛○○有此部分之販賣
    甲基安非他命犯行，被告辛○○此部分被訴販賣第二級毒品
    甲基安非他命犯行，亦屬不能證明。
  (八)公訴意旨另以：被告丙○○於下列時地，亦涉有販賣甲基安
    非他命犯行：(1)93年7 月30日，在潮州鎮某地，售予丁○○
    甲基安非他命1.6 公克。(2)同年8 月6 日，在潮州百立電子
    遊藝場售予「阿弟」（庚○○）甲基安非他命0.6 公克，收
    取1,000 元。經查：公訴人對於被告丙○○93年7 月30日之
    犯行並未舉證，有其提出之上開證據表可稽。且證人丁○○
    亦證稱：伊沒有向丙○○購買甲基安非他命等語（見原審卷
    第344 頁），實難認被告丙○○有此部分之販賣甲基安非
    他命犯行。又93年8 月10日，庚○○欲施用海洛因，乃經由
    被告戊○○向被告丙○○購買海洛因，在此之前，被告丙○○並不認識庚○○之事實，詳如前述（理由欄丙被告丙○○
    、戊○○販賣海洛因部分），證人庚○○既於93年8 月10日
    仍不認識被告丙○○，又何能於同年8 月6 日自行向被告丙○○購買甲基安非他命？且上開證據表所列之通訊監聽譯文
    、通聯紀錄，即為被告丙○○販賣海洛因予庚○○之證據，
    核與被告丙○○所辯相符（見原審卷第102 頁），是公訴
    人認被告丙○○此部分為販賣甲基安非他命，亦有誤會。被
    告丙○○被訴此部分販賣第二級毒品甲基安非他命犯行，尚
    屬不能證明。
乙、被告乙○○、戊○○轉讓第二級毒品甲基安非他命部分：
一、被告乙○○、戊○○自警訊、檢察官偵查、原審以迄本院審
    理時對於上開犯罪事實二無償轉讓甲基安非他命之事實坦承
    不諱（見警卷第5 頁、偵字第4096號卷第267 頁、原審卷
    第48、49、71、72、196 、207 、296 、340 至343 頁）
    ，並經證人丁○○於原審證述在卷（見原審卷第293 頁）
    ，互核一致，亦有通訊監聽譯文、通聯紀錄附卷足憑（見偵
    字第5441號卷第111 頁、原審卷第19頁），復有扣案之00
    00000000、0000000000號行動電話2 支可資佐證，足認被告
    乙○○、戊○○之自白與事實相符，應堪採信。此部分事證
    明確，被告乙○○、戊○○轉讓甲基安非他命犯行，亦堪認
    定。
二、公訴意旨認被告乙○○、戊○○上開犯罪事實二、(一)、(三)、
    (四)轉讓甲基安非他命部分，應係販賣甲基安非他命，即：(一)
    93年5 月初某日起至同年月18日止，在屏東縣潮州鎮某地，
    被告乙○○每次以1,000 元至2,000 元不等之價格販賣甲基
    安非他命予綽號「偉政」、「小武」、「雄哥」、「明仔」
    、「益仔」、「偉仔」、「白頭」、「姐仔」、「益信」等
    人。(三)93年8 月10日，被告戊○○受被告乙○○之囑咐，在
    潮州「喜來舫」汽車旅館，先以隨身之甲基安非他命0.4 公
    克販賣予「仁仔」，收取1,000 元交付被告乙○○，被告乙○○再補給被告戊○○同數量之甲基安非他命。(四)於93年8
    月間，被告戊○○受被告乙○○之指示，連續4 次交付不詳
    之人購買之甲基安非他命，前2 次在潮州將林海產店，後2
    次在奧林匹克KTV 。經查：
  (一)公訴人認被告乙○○涉有販賣甲基安非他命予綽號「偉政」
    等人之犯行，係以被告戊○○於警詢中之證述（見偵字第40
    96號卷第177 頁）及被告乙○○警詢中之自白（警卷第8
    頁）為其論據。惟證人戊○○於原審審理時證稱：「（93年
    5 月初到93年5 月18日，乙○○有無販賣甲基安非他命給偉
    政、小武、雄哥、明仔、益仔、偉仔、白頭、姐仔、益信這
    些人？）我有聽他們說過這些名字，但是我不認識他們，我
    有聽到他們打電話給乙○○，是否有販賣我不知道，他們打
    電話來講到要拿甲基安非他命的事情，我不知道他們是要轉
    讓或是販賣，我沒有親眼看到他們親自來拿過。」等語（見
    原審卷第341 至342 頁），警詢中陳述與審判中陳述顯不
    相符，且警詢中均未證述販賣時間、地點、數量、金額，而
    檢察官亦未證明戊○○警詢中之陳述有較可信之特別情形，
    雖被告乙○○及辯護人未對此聲明異議，但本院認為不宜作
    為證據，是被告戊○○警詢中之陳述即無證據能力。又被告
    乙○○於警詢中雖供稱曾販賣甲基安非他命予「偉政」等人
    ，然對於販賣時間、地點、數量、金額均未供述，復無任何
    其他事證可憑，可見被告乙○○上開自白是否屬實，非無可
    疑，自難遽以被告乙○○警詢中之自白而作為被告乙○○不
    利認定之證據。
  (二)又公訴人認被告乙○○、戊○○有販賣甲基安非他命予綽號
    「仁仔」，及連續4 次在潮州鎮將林海產店、奧林匹克KTV
    等地販賣甲基安非他命予不詳姓名之人等犯行，係以被告戊○○在檢察官偵查中之供述（見偵字第4096號卷第129 頁）
    為其論據。惟按被告之自白不得作為有罪判決之唯一證據，
    仍應調查其他必要之證據，以察其是否與事實相符；其立法
    目的乃欲以補強證據擔保自白之真實性，亦即以補強證據之
    存在，藉之限制自白在證據上之價值，防止偏重自白，發生
    誤判之危險。以被告之自白，作為其自己犯罪之證明時，尚
    有此危險；以之作為其他共犯之罪證時，不特在採證上具有
    自白虛偽性之同樣危險，且共犯者之自白，難免有嫁禍他人
    ，而為虛偽供述之危險。是則利用共犯者之自白，為其他共
    犯之罪證時，其證據價值如何，按諸自由心證主義之原則，
    固屬法院自由判斷之範圍。但共同被告不利於己之陳述，雖
    得採為其他共同被告犯罪之證據，惟此項不利之陳述，須無
    瑕疵可指，且就其他方面調查，又與事實相符者，始得採為
    其他共同被告犯罪事實之認定。若不為調查，而專憑此項供
    述，即為其他共同被告犯罪事實之認定，顯與刑事訴訟法第
    156 條第2 項之規定有違。查被告戊○○於原審審理時證稱
    ：「（93年8 月10日乙○○有無指示你將0. 4公克甲基安非
    他命販賣給仁仔？）沒有。是乙○○叫我拿給仁仔。但是我
    沒有收錢，後來乙○○有把相同重量的甲基安非他命還給我
    ，重量0.6 公克。」、「（93年8 月間，是否有受乙○○的
    指示連續4 次在將林海產店及奧林匹克KTV 將甲基安非他命
    販賣給不詳男子？）沒有販賣，是我去乙○○家裡，要離開
    時，乙○○叫我先將我自己的甲基安非他命拿過去將林海產
    店及奧林匹克KTV ，乙○○事後有還我數量相同的甲基安非
    他命。」等語（見原審卷第342 頁）。是此部分除被告戊○○之證述外，並無其他補強證據足認被告乙○○、戊○○
    有販賣甲基安非他命之犯行，而被告戊○○之證述又有前後
    不一致之瑕疵，揆諸前開說明，自難僅憑被告戊○○偵查中
    之證述，遽認被告乙○○、戊○○二人有販賣甲基安非他命
    之犯行。
  (三)綜上，並無積極證據證明被告乙○○、戊○○此部分行為涉
    犯販賣甲基安非他命予「偉政」等人之犯行，應認此部分行
    為僅係轉讓甲基安非他命。
丙、被告丙○○、戊○○販賣第一級毒品海洛因部分：
一、訊據被告丙○○、戊○○均矢口否認有販賣海洛因之犯行，
    丙○○辯稱：伊沒有賣海洛因給「阿修」，是免費送給「阿
    修」的，至庚○○則係透過戊○○向伊求取海洛因，伊以向
    林山水買進一包1,000 元之海洛因，同價轉讓給庚○○，並
    未賺錢云云。被告戊○○辯稱：伊固有向丙○○拿取一包海
    洛因給庚○○，但因係庚○○打電話給伊要海洛因，伊知丙○○有在施用海洛因，才打電話找他要海洛因，伊只是幫忙
    庚○○取得海洛因施用，並無販賣之意思，亦未獲有任何利
    益云云。但查：
  (一)93年7 月30日上午9 時19分許、9 時34分許，綽號「阿修」
    之不詳姓名年籍成年男子持0000000000號行動電話撥打被告
    丙○○所有之0000000000號行動電話，在屏東縣潮州鎮某地
    ，向被告丙○○購買不詳數量之1,000 元海洛因等情，業據
    被告丙○○於警詢及原審審理時供述在卷（見警卷第8 頁
    、原審卷第102 、192 頁），並有通訊監聽譯文、通聯紀
    錄附卷足憑（偵字第4096號卷第46頁、原審卷第100 頁）
    。而徵之上開93年7 月30日上午9 時19分許通訊監聽譯文：
    「A （丙○○）：喂。B （阿修）：喂，中平，我阿州（即
    阿修）啦，你有軟的嗎？拿1,000 。A ：你來水族館後面，
    B ：好。」，且被告丙○○於警詢中復供稱：軟的是指海洛
    因毒品，「阿修」是向伊買1,000 元的海洛因等語，核與上
    開通訊監聽譯文內容相符。再徵之上開同日上午9 時34分許
    通訊監聽譯文：「B （阿修）：你到了沒有。A （丙○○）
    ：要到了，要到了。B ：好，好，你開車嘛。A ：是，是。
    」。觀之上開通訊監聽譯文及通聯紀錄，足認被告丙○○係
    與「阿修」約定交易地點後，立即前往約定地點完成交易，
    故被告丙○○已將海洛因販賣並交付予「阿修」之事實，亦
    堪認定。是足認被告警詢及原審審理時之自白與事實相符，
    應堪採信。被告丙○○在原審嗣又翻異前詞及於本院審理時
    辯稱未販賣海洛因予「阿修」云云（見原審卷第347 頁）
    ，與事實不符，不足採信。
  (二)被告戊○○因其友人庚○○告知欲購買第一級毒品海洛因施
    用，乃於93年8 月10日下午9 時6 分許，以其所有之000000
    0000號行動電話撥打被告丙○○所有之0000000000號行動電
    話，將此訊息告知被告丙○○，於翌日（即11日）上午11、
    12時許，被告丙○○將海洛因送至屏東縣新埤鄉某超商店前
    交予被告戊○○，而後再由被告戊○○將重約0.2 公克之海
    洛因以1,000 元之代價出售予庚○○，被告戊○○隨即將所
    收取之1,000 元，送至屏東縣潮州鎮○○路13號乙○○住處
    ，交付予被告丙○○等情，業據證人即被告戊○○於原審準
    備程序供述及於原審審理時證述甚詳（見原審卷第49、50
    、72、208 、342 頁），核與證人庚○○於檢察官偵查中證
    述情節相符（見偵字第4096號卷第208 頁），亦據被告丙○○於原審審理時自白在卷（見原審卷第102 、192 頁），
    並有通訊監聽譯文、通聯紀錄附卷足憑（見偵字第4096號卷
    第125 頁、原審卷第132 頁），復有扣案之0000000000、
    0000000000號行動電話2 支可資佐證。
  (三)而徵之上開93年8 月10日下午9 時6 分許通訊監聽譯文：
   「Ｂ（戊○○）：人家要1000的軟，分成500 、500 兩包，
    這個人是好腳，硬的、軟的都會要。Ａ（丙○○）：好。Ｂ
    ：那你在做時麼呢。Ａ：我在幫人家試東西啦，等一下就回
    去了。Ｂ：好。」。觀之上開通訊監聽譯文被告丙○○、戊○○對話語意，足認被告丙○○並不認識欲購買海洛因之庚○○，故證人戊○○於原審證稱：丙○○應該不認識庚○○
    等語（見原審卷第208 頁），足堪採信。是證人庚○○證
    述透過戊○○購買海洛因等語，證人戊○○證稱：伊替庚○○向丙○○購買海洛因等語，核與事實相符，即堪採信。
  (四)又被告丙○○既不認識庚○○，何能平白無故免費提供海洛
    因予庚○○施用？再稽之上開通訊監聽譯文，戊○○以台語
    所說之「好腳」，意指「好客人」，如非介紹買賣，僅係要
    求丙○○無償轉讓毒品，怎會有如此說詞，且上開對話亦無
    一語提及無償轉讓之情，被告丙○○卻一口答應，亦與常情
    有違，準此，足認被告丙○○上開在警詢及原審所為販賣海
    洛因之自白與事實相符，堪予採信。
  (五)至於被告戊○○之辯護人雖主張被告戊○○只是介紹人，並
    沒有賺取差價。惟按刑法上之幫助犯，固以幫助他人犯罪之
    意思而參與犯罪構成要件以外之行為而成立，惟所謂以幫助
    他人犯罪之意思而參與者，指其參與之原因，僅在助成他人
    犯罪之實現者而言，倘以合同之意思而參加犯罪，即係以自
    己犯罪之意思而參與，縱其所參與者為犯罪構成要件以外之
    行為，仍屬共同正犯，又所謂參與犯罪構成要件以外之行為
    者，指其所參與者非直接構成某種犯罪事實之內容，而僅係
    助成其犯罪事實實現之行為而言，苟已參與構成某種犯罪事
    實之一部，即屬分擔實施犯罪之行為，雖僅以幫助他人犯罪
    之意思而參與，亦仍屬共同正犯（最高法院27年上字第1333
    號判例參照）。經查，本件被告戊○○明知庚○○欲購買海
    洛因施用，而被告丙○○所販賣者為海洛因，且本件係由被
    告戊○○居間聯絡被告丙○○、庚○○買賣海洛因事宜，並
    由被告戊○○負責交付海洛因予庚○○，收受價金後再轉交
    予被告丙○○，則被告戊○○顯已參與買賣海洛因要件之行
    為，並非僅係單純從中媒介本件海洛因之買賣。是被告戊○○既參與交付海洛因及收取價金之行為，已屬販賣毒品海洛
    因之構成要件行為，而該當參與構成販賣海洛因之犯罪行為
    ，自屬共同正犯，顯非僅係幫助犯。又此一非法販賣海洛因
    犯行之成立，亦與被告戊○○有無因此而獲得不法利益無所
    關連，被告戊○○雖辯稱：伊沒有獲取任何不法利益等語，
    亦無法為其有利之認定，故被告戊○○及其辯護人所辯，亦
    無足取。
  (六)毒品危害防制條例所處罰之「販賣」毒品罪，所著重者為在
    主觀上有藉以牟利之惡性，及對毒品之擴散具有較有償或無
    償轉讓行為更嚴重之危害性，被告「營利」之意圖係從客觀
    之社會環境、情況及證人、物證等資料，依據證據法則綜合
    研判認定。又一般民眾普遍認知海洛因等毒品之非法交易，
    政府一向查禁森嚴，且科以重罰不容寬貸，衡諸常情，倘非
    有利可圖，絕無平白甘冒被嚴查重罰高度風險之理，從而，
    舉凡其有償交易，除足反證其確另基於某種非圖利本意之關
    係外，通常尚難因無法查悉其販入價額作為是否高價賣出之
    比較，諉無營利之意思，阻卻販賣犯行之追訴（最高法院95
    年度台上字第301 號判決參照）。故依一般社會通念以觀，
    販賣行為在通常情形下均係以牟利為其主要誘因及目的，又
    販賣第一級毒品海洛因之犯行，係屬重罪，如於買賣之過程
    中無利可圖，被告丙○○何必甘冒觸犯刑罰之高度風險幫助
    他人取得毒品？且本件被告丙○○並不認識庚○○，詳如前
    述，倘非有利可圖，應不致甘犯重典而販賣海洛因予庚○○
    施用。是依一般經驗法則，自堪信被告丙○○取得海洛因再
    轉賣「阿修」、庚○○時，被告丙○○確有從中賺取買賣價
    差，有牟利之意圖甚明。
  (七)綜上所述，被告丙○○、戊○○所辯顯係卸責避重就輕之詞
    ，不足採信。本件事證明確，被告丙○○、戊○○販賣海洛
    因之犯行，均堪認定。
二、公訴意旨認被告丙○○於下列時地，亦涉有販賣海洛因犯行
    ：1.於93年7 月29日被告乙○○收到「宏仔」打來之行動電
    話，在潮州某地，由被告丙○○轉交，售予「宏仔」海洛因
    。2.93年8 月6 日受乙○○之指示，在潮州百立電子遊藝場
    售予「阿弟」（庚○○）海洛因0.2 公克，收取1,000 元。
    經查：被告丙○○雖於原審準備程序中就此部分行為認罪之
    陳述（見原審卷第102 頁），惟嗣後於原審審理時則否認
    有販賣之犯行（見原審卷第347 頁）。而徵之上開證據表
    所列之證人戊○○、庚○○證述、通訊監聽譯文、通聯紀錄
    等證據，均為被告丙○○、戊○○共同於93年8 月11日販賣
    海洛因予庚○○之證據，是公訴人認被告丙○○於93年8 月
    6 日被告乙○○共同販賣海洛因犯行，容有誤會，又無其他
    補強證據足認被告丙○○於原審準備程序中所為認罪之陳述
    與事實相符，自難僅憑該陳述為其不利之認定。又93年7 月
    29日，與被告乙○○共同販賣海洛因部分，據被告丙○○辯
    稱：是「宏仔」打電話給乙○○，要買海洛因，乙○○說他
    沒有，叫「宏仔」找伊，伊與「宏仔」之前就認識，後來「
    宏仔」說要向伊要海洛因，「宏仔」打電話給伊時，乙○○
    就在伊旁邊，伊那時沒有海洛因，就騙「宏仔」說伊等要過
    去了，後來他有一直打電話，但伊等沒和他碰面等語（見原
    審卷第204 頁），核與證人乙○○於本院證述情節相符，且
    共同被告乙○○此部分被訴販賣海洛因部分，亦經原審判決
    無罪確定，是被告丙○○上開被訴販賣海洛因部分尚屬不能
    證明。
丁、被告丙○○轉讓第一級毒品海洛因部分：
一、訊據被告丙○○對於上開轉讓海洛因予綽號「家政」之事實
    坦承不諱，並有通訊監聽譯文、通聯紀錄附卷足憑（見偵字
    第5441號卷第73頁、原審卷第131 頁），及扣案之000000
    0000號行動電話1 支可資佐證，足認被告丙○○之自白與事
    實相符，應堪採信。此部分事證明確，被告丙○○轉讓第一
    級毒品海洛因之犯行，堪以認定。
二、公訴意旨認被告丙○○上開轉讓海洛因部分，應係販賣海洛
    因，即：於93年8 月10日，在屏東縣潮州鎮光春國小，被告
    丙○○售予「家政」海洛因0.2 公克，收取1,000 元。經查
    ，公訴人認被告丙○○涉有販賣海洛因予綽號「家政」之犯
    行，係以被告丙○○於檢察官偵查中之自白、通訊監聽譯文
    及通聯紀錄為為其論據（原審卷第79頁）。惟被告丙○○
    於檢察官偵查中僅供稱：是「家政」向伊要0.2 公克的海洛
    因，伊沒有收錢等語（偵字第4096號卷第108 頁），被告丙○○並未自白販賣海洛因犯行。再徵之93年8 月10日下午15
    時49分許，被告丙○○與「家政」間之通訊監聽譯文：「B
    （家政）：平，我是家政啦，我要在哪裡等你？A （丙○○
    ）：那你在哪裡。B ：我在家裡。A ：那在將林好了。B ：
    好，好，你幫我處理一張軟的。A ：好，你過來將林。B ：
    好，好，我到了打給你。」（偵字第4096號卷第73頁）。觀
    之上開通訊監聽譯文被告丙○○、「家政」對話語意，並未
    談及買賣及價金，尚難僅憑上開通訊監聽譯文，即認被告丙○○有販賣海洛因予「家政」之犯行。另被告丙○○雖於原
    審準備程序中供稱有販賣海洛因予「家政」云云（原審卷
    第102 頁），惟被告丙○○並未自白販賣之價金及數量，且
    被告丙○○之自白亦有前後不一之瑕疵，又無其他補強證據
    足認被告丙○○之自白與事實相符，亦難以被告丙○○於原
    審準備程序中之供述，遽為被告丙○○有販賣海洛因犯行之
    認定。應認被告丙○○此部分犯行僅係轉讓海洛因。公訴意
    旨認係犯毒品危害防制條例第4 條第1 項之販賣第一級毒品
    罪，容有未洽。
戊、論罪科刑之依據：
一、查海洛因、甲基安非他命係分屬毒品危害防制條例第2 條第
    2 項第1 款、第2 款所列之第一級、第二級毒品，不得非法
    販賣、轉讓。核被告乙○○、辛○○、丙○○販賣甲基安非
    他命所為，均係犯毒品危害防制條例第4 條第2 項之販賣第
    二級毒品罪。被告乙○○、戊○○轉讓第二級毒品甲基安非
    他命，係犯同條例第8 條第2 項之轉讓第二級毒品罪；被告
    丙○○、戊○○非法販賣海洛因所為，均係犯同條例第4 條
    第1 項之販賣第一級毒品罪。被告丙○○轉讓海洛因所為，
    係犯毒品危害防制條例第8 條第1 項之轉讓第一級毒品罪。
    公訴人認被告丙○○轉讓海洛因部分，應係犯毒品危害防制
    條例第4 條第1 項之販賣第一級毒品罪，且認被告乙○○、
    戊○○上開犯罪事實二、(一)、(三)、(四)轉讓甲基安非他命部分
    ，應係犯同條例第4 條第2 項之販賣第二級毒品罪，容有未
    洽，已如前述，應依刑事訴訟法第300 條規定變更起訴法條
    。被告等因販賣、轉讓而持有海洛因、甲基安非他命之低度
    行為，為販賣、轉讓之高度行為所吸收，均不另論罪。被告
    乙○○與辛○○（就附表一編號二、八至十、十三、二一、
    二三、三二、三三部分）、丙○○（就附表一編號五至九、
    十一、十二、十四至十六、十八至二十、二二、二四至二八
    、三十、三一、三四部分）就販賣甲基安非他命部分，被告
    乙○○、戊○○就轉讓甲基安非他命予「仁仔」、「豬哥仔
    」、「和仔」部分，被告丙○○、戊○○就販賣海洛因予庚○○部分，有犯意聯絡及行為分擔，為共同正犯。被告乙○○、辛○○、丙○○先後多次販賣甲基安非他命、被告乙○○、戊○○多次轉讓甲基安非他命、被告丙○○先後2 次販
    賣海洛因，時間緊接，犯罪構成要件相同，顯係基於概括犯
    意為之，均應依連續犯之規定論以一罪，被告乙○○、辛○○、丙○○販賣甲基安非他命犯行有期徒刑部分並加重其刑
    ，惟毒品危害防制條例第4 條第1 項販賣第一級毒品罪之法
    定本刑為死刑或無期徒刑、同條第2 項販賣第二級毒品罪之
    最重法定本刑為無期徒刑，依刑法第64條第1 項、第65條第
    1 項之規定，就上開法定本刑為死刑、無期徒刑部分均不得
    加重。起訴書之犯罪事實雖未敘及附表一編號五、十至十三
    、十八、十九、二二、二四、二五、二七、二八、三十所示
    被告乙○○販賣甲基安非他命犯行，及附表一編號二八所示
    被告丙○○販賣甲基安非他命犯行，惟被告乙○○、丙○○
    此部分販賣犯行與前開已起訴之犯罪事實，具連續犯之裁判
    上一罪關係，為起訴效力所及；又起訴書之犯罪事實，亦未
    及被告乙○○於93年7 、8 月間，先後2 次轉讓甲基安非
    他命予丁○○施用之犯行，惟此部分轉讓犯行與前開已起訴
    之犯罪事實，亦具有連續犯之裁判上一罪關係，本院均得一
    併予以審理。又被告等行為後，刑法第56條連續犯之規定，
    業於94年1 月7 日修正公布刪除，並於95年7 月1 日施行，
    則被告乙○○、辛○○、丙○○連續販賣甲基安非他命，被
    告丙○○連續販賣海洛因，被告乙○○、戊○○連續轉讓甲
    基安非他命之犯行，因行為後新法業已刪除連續犯之規定，
    此刪除雖非犯罪構成要件之變更，但顯已影響行為人刑罰之
    法律效果，依新法第2 條第1 項規定，比較新舊法結果，仍
    屬適用有利於被告之行為時法即舊法論以連續犯。又被告辛○○係被告乙○○之妻，因父親已過世，母親不知去向，且
    無兄弟姐妹，其已無娘家可資依靠，雖曾反對乙○○施用及
    販賣毒品而與乙○○爭吵，然卻遭來乙○○之毆打，此情業
    據證人乙○○及乙○○之父甲○○於本院審理時證述，是辛○○因懼於乙○○之淫威，而順從乙○○之指示，為交付甲
    基安非他命及收取款項之行為，然毒品之數量及價錢皆由乙○○一人決定，而與購買者直接洽談，被告辛○○只是依乙○○之指示行事而已；被告丙○○就販賣海洛因部分，其僅
    以0. 2公克價款1,000 元販賣予綽號「阿修」者1 次及庚○○1 次，數量極微，所得亦少，被告戊○○僅有1 次販賣海
    洛因之犯行，惟其係因友人庚○○欲施用毒品，一時失慮，
    竟向被告丙○○洽商購買事宜，嗣又從事送交海洛因，收取
    價金之行為，然其並未獲有任何利益，渠3 人惡性並非重大
    ，犯罪情狀在客觀上顯非不可憫恕，被告辛○○如科以販賣
    第二級毒品罪最低度之刑有期徒刑7 年，被告丙○○、戊○○如科以販賣第一級毒品罪法定最低之刑無期徒刑，實嫌過
    重，爰均依刑法第59條規定減輕其刑，並依法先後加減。查
    修正前刑法第64條第2 項規定：死刑減輕者，為無期徒刑或
    15年以下12年以上有期徒刑，刑法第65條第2 項規定：無期
    徒刑減輕者，為7 年以上有期徒刑；新修正之刑法第64條第
    2 項規定：死刑減輕者，為無期徒刑，第65條第2 項規定，
    無期徒刑減輕者，為20年以下15年以上有期徒刑，被告丙○○、戊○○等犯罪係在刑法修正前，比較新舊法，應依舊法
    對被告有利，爰逕依修正前刑法65條第2 項規定減輕其刑。
    被告乙○○所犯上開販賣第二級毒品罪、轉讓第二級毒品罪
    ，被告丙○○所犯上開販賣第二級毒品罪、販賣第一級毒品
    罪、轉讓第一級毒品罪，被告戊○○所犯上開販賣第一級毒
    品罪、轉讓第二級毒品罪，犯意各別，行為互殊，均應分論
    併罰。又被告丙○○轉讓第一級毒品海洛因及被告乙○○、
    戊○○轉讓第二級毒品甲基安非他命之數量均未逾5 公克，
    自無庸依毒品危害防制條例第8 條第6 項規定加重其刑。
二、原審就被告丙○○轉讓第一級毒品部分，因而適用毒品危害
    防制條例第8 條第1 項、刑法第11條、第38條第1 項第2 款
    規定，審酌被告丙○○轉讓海洛因之數量甚微之情狀，科處
    有期徒刑壹年陸月，並以如附表三編號五之行動電話1 支，
    係被告丙○○所有供轉讓海洛因所用，應予依法宣告沒收；
    就被告戊○○販賣第一級毒品部分，適用毒品危害防制條例
    第4 條第1 項、第19條第1 項、刑法第11條、第28條、第59
    條、第38條第1 項，審酌販賣海洛因，戕害買受人身心健康
    ，惟其僅係幫助朋友庚○○取得海洛因，始與被告丙○○共
    同販賣，其本身未獲任何利益等情狀，科處有期徒刑柒年貳
    月，並以扣案之如附表三編號五之行動電話1 支，係共同被
    告丙○○所有，供販賣海洛因所用，應予宣告沒收；又以被
    告戊○○販賣海洛因所得新台幣1,000 元，雖未扣案，然毒
    品危害防制條例第19條第1 項，係採義務沒收主義，仍應依
    該條項規定宣告沒收，如全部或一部不能沒收時，以其販產
    抵償之，原判決此部分認事用法皆無不合，量刑亦稱允當，
    被告丙○○上訴指摘原判決此部分量刑太重，及被告戊○○
    否認販賣海洛因，而指摘原判決此部分論罪科刑為不當，均
    無理由，應予駁回。
三、原判決就被告乙○○、辛○○、丙○○販賣第二級毒品，被
    告乙○○、戊○○轉讓禁藥，被告丙○○販賣第一級毒品部
    分，予以論罪科刑，固非無見，但查：(一)附表一編號五之犯
    罪事實，係93年7 月28日綽號「文慶」之成年男子與乙○○
    談妥交易後，再於同年8 月5 日，由丙○○將0.6 公克之甲
    基安非他命以1,000 元賣予「文慶」，此有起訴書所載可資
    核對，原判決誤載為販賣予丁○○，與事實即有未符。(二)被
    告辛○○販賣第二級毒品及被告丙○○販賣第一級毒品之犯
    罪情狀顯可憫恕，業如前述，原判決未適用刑法第59條減輕
    其刑，亦有未洽。(三)按安非他命類迭經行政院衛生署於69年
    12月8 日、79年10月9 日列入禁藥管理，迄今尚屬禁藥，然
    87年5 月20日公布同月22日生效之毒品危害防制條例第2 條
    第2 項已將甲基安非他命列為第二級毒品，而毒品危害防制
    條例係為防制毒品之危害，維護國民身心健康所制定，為管
    制藥品管理條例之特別法，依藥事法第1 條但書規定：「但
    管制藥品管理條例有規定者，優先適用該條例之規定」，則
    管制藥品管理條例又為藥事法之特別法，故毒品危害防制條
    例為藥事法之特別規定，關於轉讓第二級毒品行為，毒品危
    害防制條例第8 條第2 項既有處罰之規定，自應優先於藥事
    法第83條第1 項規定而適用，從而原判決就此部分變更檢察
    官起訴法條，依藥事法第83條第1 項論以轉讓禁藥罪，同有
    未當。被告乙○○、丙○○就販賣第二級毒品部分指摘原判
    決量刑太重，被告辛○○否認有販賣第二級毒品之犯行，被
    告丙○○否認有販賣第一級毒品犯行，被告乙○○、戊○○
    就轉讓甲基安非他命部分指摘原判決量刑太重；檢察官就起
    訴事實以被告乙○○、辛○○於93年4 月7 日有共同販賣3,
    000 元甲基安非他命予綽號「進仔」之人，同年8 月間被告
    戊○○依被告乙○○之指示，有在屏東縣潮州鎮喜來舫汽車
    旅，將甲基安非他命轉讓予綽號「仁仔」之人之情，乃原
    判決竟認上開部分罪嫌不足，顯有未洽，而指摘原判決此部
    分不當，雖均無理由，惟原判決既有可議，即屬無可維持，
    應由本院將原判決被告乙○○科刑部分（乙○○另有被訴販
    賣第一級毒品部分諭知無罪確定），被告辛○○部分、被告
    丙○○販賣第一級毒品、第二級毒品部分暨定執行刑、被告
    戊○○轉讓禁藥部分暨定執行刑，均撤銷，爰審酌被告乙○○、辛○○、丙○○、戊○○等人之素行（詳見臺灣高等法
    院被告前案紀錄表），如事實欄所示之犯罪動機、目的、手
    段，販賣海洛因、甲基安非他命、轉讓海洛因、甲基安非他
    命之次數及數量，為圖小利，嚴重戕害買受人之身心健康，
    及其犯罪後態度等一切情狀，分別量處如主文第2 項至第5
    項所示之刑，被告乙○○部分並定其應執行之刑。扣案如附
    表三編號一之甲基安非他命55包（總淨重1066.62 公克、驗
    餘總淨重1066.04 公克），為被告乙○○所有供販賣之毒品
    ，業據被告乙○○、丙○○供述在卷，應依毒品危害防制條
    例第18條第1 項前段規定，宣告沒收銷燬之。扣案如附表三
    編號七之電子磅秤2 個，分別為被告乙○○、丙○○所有供
    販賣甲基安非他命之用；扣案如附表三編號二、三、四、五
    之0000000000、0000000000、0000000000及0000000000號行
    動電話4 支，分別為被告乙○○、丙○○、戊○○、辛○○
    所有供販賣甲基安非他命之用；扣案如附表三編號三、六之
    0000000000、0000000000號行動電話2 支，分別為被告乙○○、戊○○所有供轉讓甲基安非他命之用；扣案之00000000
    00、0000000000號行動電話2 支，分別為被告丙○○、戊○○所有供販賣海洛因之用；扣案如附表三編號九、十所示之
    臺灣銀行存摺1 本、華南商業銀行潮州分行存摺1 本為被告
    辛○○所有供販賣甲基安非他命之用等情，業據被告乙○○
    等人供述在卷，故均應依毒品危害防制條例第19條第1 項規
    定宣告沒收。扣案如附表三編號八所示之分裝夾鏈袋500 個
    為被告乙○○所有預備供販賣甲基安非他命之用，亦經被告
    乙○○供述在卷，應依刑法第38條第1 項第2 款規定宣告沒
    收。又被告乙○○販賣甲基安非他命所得共9 萬8,100 元，
    被告辛○○販賣甲基安非他命所得共19,800元，被告丙○○
    販賣甲基安非他命所得共3 萬,800 元 ，雖均未扣案，然毒
    品危害防制條例第19條第1 項，係採義務沒收主義，仍均應
    依該條項之規定宣告沒收，如全部或一部不能沒收時，以其
    財產抵償之。扣案之海洛因9 包（合計淨重5.19公克，包括
    丙○○所有遺失在不知情之乙○○上開住處之海洛因1 包，
    法務部調查局鑑定書見偵字第4096號卷第198 頁）、注射針
    筒4支 、分裝海洛因吸管3 支，均為被告丙○○所有供施用
    海洛因所用之物，業據被告丙○○供述在卷；另扣案之甲基
    安非他命3 包（總淨重0.91公克）、吸食塑膠吸管1 支，為
    被告戊○○所有供施用甲基安非他命所用之物，業據被告戊○○自白在卷；扣案之塑膠吸管2 支、吸食器1 組，則為被
    告乙○○所有供施用海洛因所用之物，亦據被告乙○○供述
    甚詳，又無其他積極證據足認上開扣案之物與起訴之販賣、
    轉讓海洛因、甲基安非他命犯行有關，且公訴檢察官已於原
    審審判時陳明將另行單獨聲請沒收（見原審卷第347 頁）
    ，本院自無須為沒收之宣告。再扣案之被告戊○○所有0000
    000000號行動電話1 支，被告戊○○否認係供犯罪所用之物
    ；扣案之45萬元現金及帳冊1 本，被告乙○○、辛○○於原
    審審理時均否認係犯罪所得或供犯罪所用之物，並經證人陳
    美於原審證述甚詳（見原審卷第209 至211 頁），雖該帳
    冊上有數字之記載，但未載明原因事實，即無從僅憑數字而
    認定係供記載販賣毒品之用，又無其他事證足認係供犯罪所
    用或犯罪所得之物，爰不予宣告沒收，併此敘明。
四、被告丙○○上訴駁回部分，與本判決主文第4 項，應執行有
    期徒刑貳拾年，扣案之如附表三編號一之物沒收銷燬之，如
    附表三編號二、三、四、五、六、七、八、九、十所列之物
    均沒收，販賣毒品所得新台幣萬貳仟捌佰元沒收，如全部
    或一部分不能沒收時，以其財產抵償之。被告戊○○上訴駁
    回部分與本判決主文第5 項，應執行有期徒刑柒年陸月，扣
    案之如附表三編號三、五、六所列之物均沒收，販賣毒品所
    得新台幣壹仟元沒收，如全部或一部不能沒收時，以其財產
    抵償之。又修正前刑法第51條第5 款有關宣告多數有期徒刑
    定執行刑，係規定：宣告多數有期徒刑者，於各刑中之最長
    期以上，各刑合併之刑期以下，定其刑期，但不得逾20年，
    修正後之刑法第51條第5 款則規定：宣告多數有期徒刑者，
    於各刑中之最長期以上，各刑合併之刑期以下，定其刑期，
    但不得逾30年，比較新舊法，以舊法對被告有利，自應依舊
    法第51條第5款定其應執行刑。
己、被告丁○○被訴販賣第二級毒品甲基安非他命部分：
一、公訴意旨略以：被告丁○○於(一)93年6 月間，介紹在網咖認
    識之某人，在潮州地區，向被告乙○○購買甲基安非他命1,
    000 元。(二)93年8 月5 日，介紹己○○，共同前往被告乙○○住處，購買1 兩（37公克）之甲基安非他命，收取2 萬6,
    000 元予乙○○。(三)93年8 月9 日介紹某男至被告乙○○住
    處，由乙○○售予該員安非他命1,000 元。因認被告丁○○
    涉有毒品危害防制條例第4 條第2 項販賣甲基安非他命罪嫌
    。
二、按犯罪事實應依證據認定之，無證據不得認定犯罪事實，刑
    事訴訟法第154 條第2 項定有明文；而所謂認定犯罪事實之
    證據，係指足以認定被告確有犯罪行為之積極證據而言，如
    謂發現相當證據或證據不足以證明，自不能以推測或擬制之
    方法，以為裁判之基礎；又被告之自白不得作為有罪判決之
    唯一證據，仍應調查其他必要之證據，以察其是否與事實相
    符，其立法目的乃欲以補強證據擔保自白之真實性，防止偏
    重自白而發生誤判。
三、公訴人認被告丁○○涉有上開販賣甲基安非他命犯行，係以
    同案被告辛○○證述、丁○○自白為其論據（詳見上開證據
    表）。訊據被告丁○○堅詞否認有販賣甲基安非他命之犯行
    ，辯稱：93年6 月間，是伊向乙○○購買甲基安非他命，93
    年8 月5 日，是伊與己○○一同到乙○○住處，己○○與乙○○本來就認識，不需要伊介紹，伊沒有介紹他人向乙○○
    購買甲基安非他命等語。經查：
  (一)93年6 月間某日，被告乙○○以1,000 元之價格將重約0.6
    公克之甲基安非他命販賣予被告丁○○等情，業據證人即同
    案被告乙○○於原審證述甚詳（見原審卷第340 頁，即附
    表一編號三所示），核與被告丁○○所辯相符。雖證人即被
    告辛○○於警詢中固曾證稱：伊只知道丁○○曾介紹1 次買
    主向乙○○購買甲基安非他命云云（見警卷第28頁）。惟
    證人辛○○於原審審理時證稱：「（93年6 月間，丁○○有
    無介紹林仔購買壹仟元的安非他命？）我不認識林仔。當時
    丁○○有帶朋友到乙○○的住處，但他們是否購買甲基安非
    他命我不知道。」、「（提示警卷一第28頁背面。在警詢中
    為何稱你知道丁○○曾有1 次介紹買主向乙○○購買安非他
    命？）當時丁○○有帶他過去，但是他們的談話內容我不知
    道，我不知道他們的交易細節，我也不知道他們有無買賣毒
    品的事情，當時我聽到乙○○跟該男子說到甲基安非他命的
    價錢，談的內容我不知道，後來他們直接上2 樓。」、「（
    93 年8月5 日丁○○有無介紹己○○向乙○○購買甲基安非
    他命？）剛才我說的丁○○曾經帶朋友來的那次是己○○，
    我只有看過這1 次，六月間這1 次我就不知道是誰，我不曾
    在6 月間看過丁○○有帶朋友來。當時己○○與丁○○2 人
    來我的住處找乙○○，我叫乙○○出來，他們談到價錢時，
    他們就直接上2 樓，所以我不知道他們的談話內容。我忘記
    了當時丙○○有無在場。我不認識己○○，在8 月5 日之前
    我知道這個人，我跟他不熟，己○○跟乙○○熟悉，我不知
    道己○○是否有向乙○○買過毒品，己○○跟乙○○因為住
    在同一鎮上，所以有見過面，己○○年紀約25歲。」等語（
    見原審卷第343 頁），其警詢中陳述與審判中陳述顯不相
    符，且警詢中均未證述被告丁○○所介紹之人年籍、綽號及
    交易細節，而檢察官亦未證明辛○○警詢中之陳述有較可信
    之特別情形，雖被告丁○○及辯護人未對此聲明異議，但本
    院認為不宜作為證據，是被告辛○○警詢中之陳述即無證據
    能力。又被告丁○○於警詢及檢察官偵查中雖供稱曾介紹他
    人向被告乙○○購賣甲基安非他命1 次云云（見警卷第40
    至45頁、偵字第4096號卷第13頁），然對於所介紹之人為何
    人？購買時間、地點、數量、金額等均未供述，復無任何其
    他補強證據可憑，足見被告丁○○上開自白是否屬實，尚非
    無疑，自難遽以被告丁○○之自白而作為其不利認定之證據
    。
  (二)又被告丁○○固曾於警詢中供稱：於93年8 月9 日中午（正
    確日期應為5 日），伊曾帶己○○向乙○○購買1 兩甲基安
    非他命云云（見警卷第23頁）。然被告丁○○此部分自白
    即與上開僅介紹1 次之自白前後矛盾，是其自白是否屬實已
    值啟疑。且93年8 月5 日，被告乙○○以2 萬6,000 元之價
    格將重約1 兩之甲基安非他命販賣予己○○，被告乙○○與
    己○○原先就熟識，買賣過程是由被告乙○○與己○○直接
    交易，被告丁○○並未居間介紹等情，業據證人即被告乙○○、丙○○於原審證述甚詳（見原審卷第71、345 頁，即
    附表一編號十七所示），核與被告丁○○所辯相符。故此部
    分亦無其他任何補強證據足證被告丁○○警詢之自白與事實
    相符，且其自白又前後不一致，亦難遽以被告丁○○之自白
    而作為其不利認定之證據，雖證人己○○於本院審理時到庭
    作證，否認有向乙○○購買甲基安非他命之情事，陳稱：伊
    確有與丁○○於上開時間到乙○○家，但伊剛出獄不久，沒
    有錢，不可能向乙○○購買甲基安非他命等語，其證述與乙○○、丙○○之上開證詞不符，是否真實，即非無疑，且己○○既證述未於是日未向乙○○購買毒品甲基安非他命，則
    所謂被告丁○○介紹己○○向乙○○購買甲基安非他命云云
    ，即屬無證據足以證明，另對於93年8 月9 日，由被告丁○○介紹某男向被告乙○○購買甲基安非他命1,000 元部分，
    則無證據等情，亦據公訴檢察官於原審陳明在卷（見原審卷
    第103 頁）。
  (三)綜上所述，本件公訴人所舉之證據不足以證明被告丁○○有
    販賣甲基安非他命之犯行。此外，復無其他積極證據足資證
    明被告丁○○有何公訴人所指訴之販賣甲基安非他命犯行，
    原審因而為被告丁○○無罪之諭知，核無不合，檢察官上訴
    以通訊監察譯文中，乙○○有打電話問被告丁○○「你那天
    是說26還是27？」，丁○○答稱：「26」，因而推論被告丁○○有介紹己○○向乙○○購買毒品之情事，而指摘原判決
    諭知被告丁○○無罪為不當，應屬臆測之詞，並不足取，其
    上訴非有理由，應予駁回。
庚、被告乙○○被訴販賣第一級毒品及被告丙○○被訴轉讓第二
    級毒品部分，均經原審諭知無罪確定，故不再論列。
據上論斷，應依刑事訴訟法第368 條、第369 條第1 項前段、第
364 條、第299 條第1 項前段、第300 條，毒品危害防制條例第
4 條第1 項、第2 項、第8 條第2 項、第18條第1 項前段、第19
條第1 項，刑法第11條、第2 條第1 項、第28條、第59條、第38
條第1 項第2 款、修正前刑法第56條、第51條第5 款、第65條第
2項，判決如主文。
本案經檢察官許月雲到庭執行職務。
中    華    民    國    95    年    11    月    7     日
                  刑事第四庭    審判長法  官   蕭權閔
                                      法  官   吳進寶
                                      法  官   陳吉雄
以上正本證明與原本無異。
如不服本判決應於收受本判決後10日內向本院提出上訴書狀，其
未敘述上訴理由者，並得於提起上訴後10日內向本院補提理由書
狀（均須按他造當事人之人數附繕本）「切勿逕送上級法院」。
中    華    民    國    95    年    11    月    8     日
                                      書記官   梁美姿
附錄  本判決論罪科刑法條：
毒品危害防制條例第4條第1、2項
製造、運輸、販賣第一級毒品者，處死刑或無期徒刑；處無期徒
刑者，得併科新臺幣1 千萬元以下罰金。
製造、運輸、販賣第二級毒品者，處無期徒刑或7 年以上有期徒
刑，得併科新臺幣7 百萬元以下罰金。
毒品危害防制條例第8條第1、2項
轉讓第一級毒品者，處 1 年以上 7 年以下有期徒刑，得併科新
臺幣1 百萬元以下罰金。
轉讓第二級毒品者，處 6 月以上 5 年以下有期徒刑，得併科新
臺幣70 萬元以下罰金。
附表一：販賣第二級毒品甲基安非他命部分
╔═╤════╤════╤═══╤══════╤═════╤══════════════╗
║編│時    間│地    點│行為人│犯        罪│ 犯罪所得 │      證            據      ║
║號│        │        │      │方        法│（新臺幣）│                            ║
╠═╪════╪════╪═══╪══════╪═════╪══════════════╣
║一│93年3 月│屏東縣潮│乙○○│乙○○以宅急│   6,000元│1.乙○○自白：偵字第4096號卷║
║  │18日（起│州鎮某便│      │配的方式，販│          │  原審卷第47、48、195 、  ║
║  │訴書誤載│利商店  │      │賣不詳重量之│          │  196 、289 、346 頁        ║
║  │為93年3 │        │      │甲基安非他命│          │2.華南商業銀行帳號0000000000║
║  │月19日）│        │      │予自稱「進仔│          │  33號帳戶交易明細表：偵字第║
║  │        │        │      │」之成年男子│          │  4096號卷第246頁           ║
║  │        │        │      │，而後「進仔│          │                            ║
║  │        │        │      │」以廖泳振名│          │                            ║
║  │        │        │      │義將價金6,00│          │                            ║
║  │        │        │      │0 元匯入不知│          │                            ║
║  │        │        │      │情之辛○○所│          │                            ║
║  │        │        │      │有之華南商業│          │                            ║
║  │        │        │      │銀行帳號8022│          │                            ║
║  │        │        │      │00000000號帳│          │                            ║
║  │        │        │      │戶內。      │          │                            ║
╟─┼────┼────┼───┼──────┼─────┼──────────────╢
║二│93年4 月│屏東縣潮│乙○○│乙○○連續6 │乙○○部分│1.辛○○自白：偵字第4096號卷║
║  │間某日起│州鎮八爺│辛○○│次以2,500 元│為15,000元│  第221 頁                  ║
║  │至同年7 │里曲振路│      │之代價，販賣│，辛○○與│2.乙○○自白：原審卷第289 ║
║  │月間某日│13號王順│      │甲基安非他命│乙○○共同│  頁                        ║
║  │止      │茂處    │      │約1 錢（3.7 │販賣部分為│3.丁○○證述：偵字第4096號卷║
║  │        │        │      │公克）予李建│5,000 元  │  第160 頁、原審卷第292頁 ║
║  │        │        │      │誠，其中於93│          │                            ║
║  │        │        │      │年7 月初及7 │          │                            ║
║  │        │        │      │月中旬係與鄭│          │                            ║
║  │        │        │      │雅文基於共同│          │                            ║
║  │        │        │      │概括犯意聯絡│          │                            ║
║  │        │        │      │，由辛○○將│          │                            ║
║  │        │        │      │甲基安非他命│          │                            ║
║  │        │        │      │交付予丁○○│          │                            ║
║  │        │        │      │。          │          │                            ║
╟─┼────┼────┼───┼──────┼─────┼──────────────╢
║三│93年6 月│屏東縣潮│乙○○│以1,000 元之│   1,000元│1.乙○○自白：原審卷第70、║
║  │間某日  │州鎮某地│      │價格將重約0.│          │  340 頁                    ║
║  │        │        │      │6 公克之甲基│          │2.丁○○證述：原審卷第102 ║
║  │        │        │      │安非他命販賣│          │  、344頁                   ║
║  │        │        │      │予丁○○。  │          │                            ║
╟─┼────┼────┼───┼──────┼─────┼──────────────╢
║四│93年7 月│屏東縣潮│乙○○│以4,000 元之│   4,000元│1.乙○○自白：原審卷第4 、║
║  │19日    │州鎮某地│      │價格將不詳重│          │  2967頁                    ║
║  │        │        │      │量之甲基安非│          │2.戊○○證述：原審卷第292 ║
║  │        │        │      │他命販賣予林│          │  頁背面                    ║
║  │        │        │      │瑞賢。      │          │3.通訊監聽譯文：偵字第5441號║
║  │        │        │      │            │          │  卷第96、97頁              ║
║  │        │        │      │            │          │4.通聯紀錄：原審卷第11頁  ║
╟─┼────┼────┼───┼──────┼─────┼──────────────╢
║五│93年7 月│屏東縣潮│乙○○│93年7 月28日│   1,000元│1.乙○○自白：原審卷第346 ║
║  │28日    │州鎮某地│丙○○│綽號「文慶」│          │  頁                        ║
║  │        │        │（未經│之成年男子與│          │2.丙○○證述：原審卷第345 ║
║  │        │        │起訴）│乙○○談妥交│          │  頁                        ║
║  │        │        │      │易後，再於同│          │3.通訊監聽譯文：偵字第5411號║
║  │        │        │      │年8 月5 日，│          │  卷第48、57、96頁          ║
║  │        │        │      │由丙○○將1,│          │4.通聯紀錄：原審卷第11、13║
║  │        │        │      │000 元之價格│          │  、16頁                    ║
║  │        │        │      │（重約0. 6公│          │                            ║
║  │        │        │      │克）之甲基安│          │                            ║
║  │        │        │      │非他命販賣予│          │                            ║
║  │        │        │      │「文慶」。  │          │                            ║
╟─┼────┼────┼───┼──────┼─────┼──────────────╢
║六│93年7 月│屏東縣潮│丙○○│乙○○指示李│   1,000元│1.乙○○自白：原審卷第102 ║
║  │29日    │州鎮某地│乙○○│忠屏，將1,00│          │  、296 頁背面              ║
║  │        │        │      │0 元之甲基安│          │2.丙○○自白：原審卷第39頁║
║  │        │        │      │非他命（重約│          │  、原審卷第101 、191 頁  ║
║  │        │        │      │0. 6公克），│          │3.通訊監聽譯文：警聲搜字第83║
║  │        │        │      │販賣予綽號「│          │  9 號卷第18頁              ║
║  │        │        │      │瑞玲」之成年│          │4.通聯紀錄：原審卷第11頁  ║
║  │        │        │      │人。        │          │                            ║
╟─┼────┼────┼───┼──────┼─────┼──────────────╢
║七│93年7 月│屏東縣潮│丙○○│乙○○指示李│   2,300元│1.乙○○自白：原審卷第102 ║
║  │29日    │州鎮某地│乙○○│忠屏，將2,30│          │  、296 頁背面              ║
║  │        │        │      │0 元之甲基安│          │2.丙○○自白：              ║
║  │        │        │      │非他命（重約│          │(1)偵訊自白：偵字第4096號卷第║
║  │        │        │      │1.8公克）， │          │  101頁                     ║
║  │        │        │      │販賣予綽號「│          │(2)原審卷第101、150、191頁 ║
║  │        │        │      │木仔」之成年│          │3.通訊監聽譯文：警聲搜字第83║
║  │        │        │      │人。        │          │  9 號卷第17頁、偵字第5441號║
║  │        │        │      │            │          │  卷第43頁                  ║
║  │        │        │      │            │          │4.通聯紀錄：原審卷第11頁  ║
╟─┼────┼────┼───┼──────┼─────┼──────────────╢
║八│93年8 月│屏東縣潮│丙○○│乙○○指示鄭│     500元│1.乙○○自白：原審卷第70、║
║  │2 日    │州鎮某地│辛○○│雅文，將500 │          │  第296 頁背面              ║
║  │        │        │乙○○│元之甲基安非│          │2.丙○○自白：原審卷第101 ║
║  │        │        │      │他命（重約0.│          │  、191頁                   ║
║  │        │        │      │3 公克）販賣│          │3.辛○○偵訊自白：偵字第4096║
║  │        │        │      │予綽號「比仔│          │  號卷第251、252頁          ║
║  │        │        │      │」之成年人，│          │4.通訊監聽譯文：偵字第5441號║
║  │        │        │      │而辛○○則囑│          │  卷第48頁                  ║
║  │        │        │      │丙○○將甲基│          │5.通聯紀錄：原審卷第231頁 ║
║  │        │        │      │安非他命送交│          │                            ║
║  │        │        │      │給「比仔」。│          │                            ║
╟─┼────┼────┼───┼──────┼─────┼──────────────╢
║九│93年8 月│屏東縣潮│丙○○│乙○○指示鄭│   1,000元│1.乙○○自白：原審卷第70、║
║  │2 日    │州鎮某地│辛○○│雅文，將1,00│          │  第343頁                   ║
║  │        │        │乙○○│0 元之甲基安│          │2.丙○○自白：原審卷第101 ║
║  │        │        │      │非他命（重約│          │  頁                        ║
║  │        │        │      │0.6 公克）販│          │3.辛○○自白：偵字第4096號卷║
║  │        │        │      │賣予自稱「許│          │  第252 頁                  ║
║  │        │        │      │文彬」之成年│          │4.通訊監聽譯文：偵字第5441號║
║  │        │        │      │人，而辛○○│          │  卷第48頁                  ║
║  │        │        │      │則囑丙○○將│          │5.通聯紀錄：原審卷第233頁 ║
║  │        │        │      │甲基安非他命│          │                            ║
║  │        │        │      │送交給「許文│          │                            ║
║  │        │        │      │彬」。      │          │                            ║
╟─┼────┼────┼───┼──────┼─────┼──────────────╢
║十│93年8 月│屏東縣潮│辛○○│乙○○指示鄭│   4,000元│1.乙○○自白：原審卷第343 ║
║  │2 日    │州鎮八爺│乙○○│雅文，將4,00│          │  頁                        ║
║  │        │里曲振路│（二人│0 元之甲基安│          │2.戊○○證述：原審卷第342 ║
║  │        │13號住處│均未經│非他命（重約│          │  頁                        ║
║  │        │        │起訴）│3.7 公克）販│          │3.辛○○自白：偵字第4096號卷║
║  │        │        │      │賣予戊○○。│          │  第252頁                   ║
║  │        │        │      │            │          │4.通訊監聽譯文：偵字第5441號║
║  │        │        │      │            │          │  卷第100 頁                ║
║  │        │        │      │            │          │5.通聯紀錄：原審卷第14頁  ║
╟─┼────┼────┼───┼──────┼─────┼──────────────╢
║十│93年8 月│屏東縣潮│丙○○│乙○○指示李│   1,000元│1.丙○○自白：原審卷第101 ║
║一│3 日    │州鎮某地│乙○○│忠屏，將1,00│          │  、191 、296、297 頁       ║
║  │        │        │（未經│0 元之甲基安│          │2.乙○○自白：原審卷第297 ║
║  │        │        │起訴）│非他命（重約│          │  頁                        ║
║  │        │        │      │0.6 公克），│          │3.通訊監聽譯文：警聲搜字第83║
║  │        │        │      │販賣予綽號「│          │  9 號卷第22頁              ║
║  │        │        │      │一信」之成年│          │4.通聯記錄：原審卷第239頁 ║
║  │        │        │      │人。        │          │                            ║
╟─┼────┼────┼───┼──────┼─────┼──────────────╢
║十│93年8 月│屏東縣潮│丙○○│乙○○指示李│   1,000元│1.丙○○自白：原審卷第101 ║
║二│3 日    │州鎮某地│乙○○│忠屏，將1,00│          │  、191 、296、297 頁       ║
║  │        │        │（未經│0 元之甲基安│          │2.乙○○自白：原審卷第297 ║
║  │        │        │起訴）│非他命（重約│          │  頁                        ║
║  │        │        │      │0.6 公克），│          │                            ║
║  │        │        │      │販賣予綽號「│          │                            ║
║  │        │        │      │原吉」之成年│          │                            ║
║  │        │        │      │人。        │          │                            ║
╟─┼────┼────┼───┼──────┼─────┼──────────────╢
║十│93年8 月│屏東縣潮│辛○○│綽號「雄仔」│   1,800元│1.辛○○自白：偵字第4096號卷║
║三│3 日    │州鎮八爺│乙○○│之成年人以電│          │  第253頁                   ║
║  │        │里曲振路│（二人│話與辛○○聯│          │2.乙○○自白：原審卷第340 ║
║  │        │13號王順│均未起│絡後，由王順│          │  頁                        ║
║  │        │茂住處  │訴）  │茂將1,800 元│          │3.通訊監聽譯文：偵字第5441號║
║  │        │        │      │之甲基安非他│          │  卷第101 頁                ║
║  │        │        │      │命（重約3.7 │          │4.通聯紀錄：原審卷第14頁  ║
║  │        │        │      │公克）販賣予│          │                            ║
║  │        │        │      │綽號「雄仔」│          │                            ║
║  │        │        │      │。          │          │                            ║
╟─┼────┼────┼───┼──────┼─────┼──────────────╢
║十│93年8 月│屏東縣潮│丙○○│乙○○指示李│   3,000元│1.乙○○自白：原審卷第70頁║
║四│4 日    │州鎮某地│乙○○│忠屏，將3,00│          │2.丙○○自白：原審卷第101 ║
║  │        │        │      │0 元之甲基安│          │  、191 頁                  ║
║  │        │        │      │非他命（重約│          │3.通訊監聽譯文：偵字第5441號║
║  │        │        │      │1.5 公克），│          │  卷第52頁                  ║
║  │        │        │      │販賣予綽號「│          │4.通聯紀錄：原審卷第248頁 ║
║  │        │        │      │榮哥」之成年│          │                            ║
║  │        │        │      │人。        │          │                            ║
╟─┼────┼────┼───┼──────┼─────┼──────────────╢
║十│93年8 月│屏東縣潮│丙○○│乙○○指示李│   3,000元│1.乙○○自白：原審卷第70頁║
║五│5 日    │州鎮某地│乙○○│忠屏，將3,00│          │2.丙○○自白：原審卷第101 ║
║  │        │        │      │0 元之甲基安│          │  、191 頁                  ║
║  │        │        │      │非他命（重約│          │3.通訊監聽譯文：偵字第5441號║
║  │        │        │      │1 錢），販賣│          │  卷第53頁                  ║
║  │        │        │      │予綽號「虎仔│          │4.通聯紀錄：原審卷第251頁 ║
║  │        │        │      │」之成年人。│          │                            ║
╟─┼────┼────┼───┼──────┼─────┼──────────────╢
║十│93年8 月│屏東縣潮│丙○○│乙○○指示李│   3,000元│1.乙○○自白：原審卷第70頁║
║六│5 日    │州鎮「大│乙○○│忠屏，將3,00│          │2.丙○○自白：原審卷第101 ║
║  │        │世界」  │      │0 元之甲基安│          │  、191 頁                  ║
║  │        │        │      │非他命（重約│          │3.通訊監聽譯文：偵字第5441號║
║  │        │        │      │1 錢），販賣│          │  卷第52、53頁              ║
║  │        │        │      │予綽號「榮哥│          │4.通聯紀錄：原審卷第248頁 ║
║  │        │        │      │」之成年人。│          │                            ║
╟─┼────┼────┼───┼──────┼─────┼──────────────╢
║十│93年8 月│屏東縣潮│乙○○│以26,000元之│  26,000元│1.乙○○自白：原審卷第71、║
║七│5 日    │州鎮八爺│      │價格將重約1 │          │  193、194頁                ║
║  │        │里曲振路│      │兩之甲基安非│          │2.丁○○證述：原審卷第102 ║
║  │        │13 號 王│      │他命販賣予自│          │  頁                        ║
║  │        │順茂住處│      │稱己○○之成│          │3.辛○○證述：原審卷第343 ║
║  │        │        │      │年人。      │          │  頁                        ║
║  │        │        │      │            │          │4.丙○○證述：原審卷第345 ║
║  │        │        │      │            │          │  頁                        ║
╟─┼────┼────┼───┼──────┼─────┼──────────────╢
║十│93年8 月│潮州鎮遊│丙○○│乙○○指示李│   1,000元│1.丙○○自白：原審卷第101 ║
║八│6 日    │戲阜網咖│乙○○│忠屏，將1,00│          │  、191 、297 頁            ║
║  │        │        │（未經│0 元之甲基安│          │2.乙○○自白：原審卷第297 ║
║  │        │        │起訴）│非他命（重約│          │  頁                        ║
║  │        │        │      │0.6 公克），│          │3.通訊監聽譯文：偵字第5441號║
║  │        │        │      │販賣予綽號「│          │  卷第58頁                  ║
║  │        │        │      │豬哥」之成年│          │4.通聯記錄：原審卷第116頁 ║
║  │        │        │      │人。        │          │                            ║
╟─┼────┼────┼───┼──────┼─────┼──────────────╢
║十│93年8 月│屏東縣潮│丙○○│乙○○指示李│   1,000元│1.丙○○自白：原審卷第101 ║
║九│6 日    │州鎮某地│乙○○│忠屏，將1,00│          │  、191 、297 頁            ║
║  │        │        │（未經│0 元之甲基安│          │2.乙○○自白：原審卷第297 ║
║  │        │        │起訴）│非他命（重約│          │  頁                        ║
║  │        │        │      │0.6 公克），│          │3.通訊監聽譯文：偵字第5441號║
║  │        │        │      │販賣予綽號「│          │  卷第60頁                  ║
║  │        │        │      │蠟燭」之成年│          │4.通聯記錄：原審卷第118頁 ║
║  │        │        │      │人。        │          │                            ║
╟─┼────┼────┼───┼──────┼─────┼──────────────╢
║二│93年8 月│屏東縣潮│丙○○│乙○○指示李│   1,000元│1.丙○○自白：原審卷第101 ║
║十│6 日    │州鎮某地│乙○○│忠屏，將1,00│          │  、297 頁                  ║
║  │        │        │      │0 元之甲基安│          │2.乙○○自白：原審卷第70、║
║  │        │        │      │非他命（重約│          │  296 頁                    ║
║  │        │        │      │0.6 公克），│          │3.通訊監聽譯文：偵字第5441號║
║  │        │        │      │販賣予綽號「│          │  卷第61頁                  ║
║  │        │        │      │偉建」之成年│          │4.通聯記錄：原審卷第120頁 ║
║  │        │        │      │人。        │          │                            ║
╟─┼────┼────┼───┼──────┼─────┼──────────────╢
║二│93年8 月│屏東縣潮│辛○○│乙○○指示鄭│   1,000元│1.乙○○自白：原審卷第102 ║
║一│6 日    │州鎮某地│乙○○│雅文，將1,00│          │  、202 頁                  ║
║  │        │        │      │ 0元之甲基安│          │2.辛○○自白：偵字第4096號卷║
║  │        │        │      │非他命（重約│          │  第253 頁                  ║
║  │        │        │      │0.6 公克），│          │3.通訊監聽譯文：偵字第5441號║
║  │        │        │      │販賣予綽號「│          │  卷第108 頁                ║
║  │        │        │      │紀仔」之成年│          │4.通聯記錄：原審卷第16頁  ║
║  │        │        │      │人。        │          │                            ║
╟─┼────┼────┼───┼──────┼─────┼──────────────╢
║二│93年8 月│屏東縣潮│丙○○│乙○○指示李│   1,000元│1.丙○○自白：原審卷第101 ║
║二│7 日    │洲鎮某地│乙○○│忠屏，將1,00│          │  、191 、297 頁            ║
║  │        │        │（未經│0 元之甲基安│          │2.乙○○自白：原審卷第297 ║
║  │        │        │起訴）│非他命（重約│          │  頁                        ║
║  │        │        │      │0.6 公克），│          │3.通訊監聽譯文：偵字第5441號║
║  │        │        │      │販賣予綽號「│          │  卷第61頁                  ║
║  │        │        │      │豬哥」之成年│          │4.通聯記錄：原審卷第120頁 ║
║  │        │        │      │人。        │          │                            ║
╟─┼────┼────┼───┼──────┼─────┼──────────────╢
║二│93年8 月│屏東縣潮│辛○○│乙○○與綽號│   5,000元│1.乙○○自白：偵字第4096號卷║
║三│8 日    │州鎮某地│乙○○│「進仔」之成│          │  第267 頁、原審卷第35頁、║
║  │        │        │      │年男子以電話│          │  原審卷第71、290 頁      ║
║  │        │        │      │談妥甲基安非│          │2.辛○○自白：偵卷4096號卷第║
║  │        │        │      │他命交易後，│          │  6頁、原審卷第292頁      ║
║  │        │        │      │指示辛○○以│          │3.通訊監聽譯文：偵字第5441號║
║  │        │        │      │宅急配的方式│          │  卷第109 頁                ║
║  │        │        │      │將5,000 元安│          │4.通聯記錄：原審卷第17頁  ║
║  │        │        │      │非他命寄送予│          │5.臺灣銀行帳號000000000000號║
║  │        │        │      │「進仔」，而│          │  帳戶交易明細表：偵字第4096║
║  │        │        │      │後「進仔」以│          │  號卷第242 頁              ║
║  │        │        │      │廖泳振名義將│          │                            ║
║  │        │        │      │6,000 元（其│          │                            ║
║  │        │        │      │中1,000 元為│          │                            ║
║  │        │        │      │積欠乙○○之│          │                            ║
║  │        │        │      │金額）匯入之│          │                            ║
║  │        │        │      │辛○○所有之│          │                            ║
║  │        │        │      │臺灣銀行帳號│          │                            ║
║  │        │        │      │000000000000│          │                            ║
║  │        │        │      │號帳戶內。  │          │                            ║
╟─┼────┼────┼───┼──────┼─────┼──────────────╢
║二│93年8 月│屏東縣潮│丙○○│乙○○指示李│   1,000元│1.丙○○自白：原審卷第101 ║
║四│9 日    │州鎮某地│乙○○│忠屏，將1,00│          │  、191 、297 頁            ║
║  │        │        │（未經│0 元之甲基安│          │2.乙○○自白：原審卷第297 ║
║  │        │        │起訴）│非他命（重約│          │  頁                        ║
║  │        │        │      │0.6 公克），│          │3.通訊監聽譯文：偵字第5441號║
║  │        │        │      │販賣予綽號「│          │  卷第67頁                  ║
║  │        │        │      │和仔」之成年│          │4.通聯記錄：原審卷第126頁 ║
║  │        │        │      │人。        │          │                            ║
╟─┼────┼────┼───┼──────┼─────┼──────────────╢
║二│93年8 月│屏東縣東│丙○○│乙○○指示李│   3,000元│1.丙○○自白：原審卷第101 ║
║五│9 日    │港鎮某地│乙○○│忠屏，將3,00│          │  、191 、297 頁            ║
║  │        │        │（未經│0 元之甲基安│          │2.乙○○自白：原審卷第297 ║
║  │        │        │起訴）│非他命（重約│          │  頁                        ║
║  │        │        │      │1.8 公克），│          │3.通訊監聽譯文：偵字第5441號║
║  │        │        │      │販賣予綽號「│          │  卷第68頁                  ║
║  │        │        │      │得仔」之成年│          │4.通聯記錄：原審卷第126頁 ║
║  │        │        │      │人。        │          │                            ║
╟─┼────┼────┼───┼──────┼─────┼──────────────╢
║二│93年8 月│屏東縣潮│丙○○│乙○○指示李│   1,000元│1.丙○○自白：原審卷第101 ║
║六│10日    │州鎮崁頂│乙○○│忠屏，將1,00│          │  、191 、297 頁            ║
║  │        │加油站  │      │0 元之甲基安│          │2.乙○○自白：原審卷第297 ║
║  │        │        │      │非他命（重約│          │  頁                        ║
║  │        │        │      │0.6 公克），│          │3.通訊監聽譯文：偵字第5441號║
║  │        │        │      │販賣予綽號「│          │  卷第75頁                  ║
║  │        │        │      │崁頂」之成年│          │4.通聯記錄：原審卷第132頁 ║
║  │        │        │      │人。        │          │                            ║
╟─┼────┼────┼───┼──────┼─────┼──────────────╢
║二│93年8 月│屏東縣潮│丙○○│乙○○指示李│   1,000元│1.丙○○自白：原審卷第101 ║
║七│10日    │州鎮某地│乙○○│忠屏，將1,00│          │  、191 、297 頁            ║
║  │        │        │（未經│0 元之甲基安│          │2.乙○○自白：原審卷第297 ║
║  │        │        │起訴）│非他命（重約│          │  頁                        ║
║  │        │        │      │0.6 公克），│          │                            ║
║  │        │        │      │販賣予綽號「│          │                            ║
║  │        │        │      │勇仔」之成年│          │                            ║
║  │        │        │      │人。        │          │                            ║
╟─┼────┼────┼───┼──────┼─────┼──────────────╢
║二│93年8 月│屏東縣潮│丙○○│乙○○指示李│   1,000元│1.丙○○自白：原審卷第205 ║
║八│10日    │州鎮某地│乙○○│忠屏，將1,00│          │  頁                        ║
║  │        │        │（2 人│0 元之甲基安│          │2.乙○○自白：原審卷第297 ║
║  │        │        │均未經│非他命（重約│          │  頁                        ║
║  │        │        │起訴）│0.4 至0.5 公│          │3.通訊監聽譯文：偵字第5441號║
║  │        │        │      │克），販賣予│          │  卷第125頁                 ║
║  │        │        │      │綽號「洪平」│          │4.通聯記錄：原審卷第132頁 ║
║  │        │        │      │之成年人。  │          │                            ║
╟─┼────┼────┼───┼──────┼─────┼──────────────╢
║二│93年8 月│屏東縣潮│乙○○│以2,000 元之│   2,000元│1.乙○○自白：原審卷第48、║
║九│11日    │州鎮八爺│      │價格將重約1.│          │  296 頁                    ║
║  │        │里曲振路│      │8 公克之甲基│          │2.戊○○證述：原審卷第292 ║
║  │        │13號王順│      │安非他命販賣│          │  頁                        ║
║  │        │茂住處  │      │予戊○○。  │          │                            ║
╟─┼────┼────┼───┼──────┼─────┼──────────────╢
║三│93年8 月│屏東縣潮│丙○○│乙○○指示李│   1,000元│1.丙○○自白：原審卷第101 ║
║十│11日    │州鎮遊戲│乙○○│忠屏，將1,00│          │  、191 、297 頁            ║
║  │        │阜網咖  │（未經│0 元之甲基安│          │2.乙○○自白：原審卷第297 ║
║  │        │        │起訴）│非他命（重約│          │  頁                        ║
║  │        │        │      │0.6 公克），│          │3.通訊監聽譯文：偵字第5441號║
║  │        │        │      │販賣予戊○○│          │  卷第79頁                  ║
║  │        │        │      │。          │          │4.通聯記錄：原審卷第139頁 ║
║  │        │        │      │            │          │5.戊○○證述：原審卷第342 ║
║  │        │        │      │            │          │  頁                        ║
╟─┼────┼────┼───┼──────┼─────┼──────────────╢
║三│93年8 月│屏東縣潮│丙○○│乙○○指示李│   1,000元│1.丙○○自白：原審卷第101 ║
║一│11日    │州鎮某地│乙○○│忠屏，將1,00│          │  、191 、297 頁            ║
║  │        │        │      │0 元之甲基安│          │2.乙○○自白：原審卷第297 ║
║  │        │        │      │非他命（重約│          │  頁                        ║
║  │        │        │      │0.6 公克），│          │3.通訊監聽譯文：偵字第5441號║
║  │        │        │      │販賣予綽號「│          │  卷第79頁                  ║
║  │        │        │      │豬哥」之成年│          │4.通聯記錄：原審卷第139頁 ║
║  │        │        │      │人。        │          │                            ║
╟─┼────┼────┼───┼──────┼─────┼──────────────╢
║三│93年8 月│屏東縣潮│辛○○│乙○○指示鄭│     500元│1.辛○○自白：警卷第27頁、║
║二│11日上午│州鎮喜來│乙○○│雅文，將500 │          │  原審卷第344 頁          ║
║  │11時許  │舫汽車旅│      │元之甲基安非│          │2.乙○○自白：警卷第5 頁、║
║  │        │館前    │      │他命（重約0.│          │  原審卷第290、341頁      ║
║  │        │        │      │2 公克），販│          │                            ║
║  │        │        │      │賣予不詳姓名│          │                            ║
║  │        │        │      │年籍之成年人│          │                            ║
║  │        │        │      │。          │          │                            ║
╟─┼────┼────┼───┼──────┼─────┼──────────────╢
║三│93年8 月│屏東縣潮│辛○○│乙○○指示鄭│   1,000元│1.辛○○自白：警卷第27頁、║
║三│11日下午│州鎮八爺│乙○○│雅文，將1,00│          │  原審卷第344 頁          ║
║  │8 、9 時│里曲振路│      │0 元之甲基安│          │2.乙○○自白：警卷第5 頁、║
║  │許      │13號王順│      │非他命（重約│          │  原審卷第290、341頁      ║
║  │        │茂住處附│      │0.4 公克），│          │                            ║
║  │        │近夜市  │      │販賣予綽號「│          │                            ║
║  │        │        │      │姐仔」之成年│          │                            ║
║  │        │        │      │人。        │          │                            ║
╟─┼────┼────┼───┼──────┼─────┼──────────────╢
║三│93年8 月│屏東縣潮│丙○○│乙○○指示李│   1,000元│1.丙○○自白：原審卷第101 ║
║四│12日    │州茂隆骨│乙○○│忠屏，將1,00│          │  、191 、297 頁            ║
║  │        │科附近  │      │0 元之甲基安│          │2.乙○○自白：原審卷第297 ║
║  │        │        │      │非他命（重約│          │  頁                        ║
║  │        │        │      │0.6 公克），│          │3.通訊監聽譯文：偵字第5441號║
║  │        │        │      │販賣予綽號「│          │  卷第                      ║
║  │        │        │      │豬哥」之成年│          │  86、87頁                  ║
║  │        │        │      │人。        │          │4.通聯記錄：原審卷第143頁 ║
╚═╧════╧════╧═══╧══════╧═════╧══════════════╝
 附表二、販售第一級毒品海洛因之通訊監聽譯文
╔═╤════╤═════╤═════╤══════════════════╤═════════╗
║編│        │撥出電話號│受話電話號│                                    │                  ║
║號│時    間│碼、通話人│碼、通話人│  通        話        內        容  │    備    註      ║
║  │        │（下稱Ａ）│（下稱Ｂ）│                                    │                  ║
╠═╪════╪═════╪═════╪══════════════════╪═════════╣
║一│93/7/29 │0000000000│0000000000│Ａ：你在那裏了？                    │1.通訊監聽譯文：偵║
║  │22:48   │乙○○    │丙○○    │Ｂ：我到高屏大橋了。                │  字第4096號卷第98║
║  │        │          │          │Ａ：「宏仔」一直在催，你聽的懂意思嗎│  頁              ║
║  │        │          │          │  ？                                │2.通聯紀錄：原審卷║
║  │        │          │          │Ｂ：有啦，我聽的懂，我有在加油，你幫│  第12頁        ║
║  │        │          │          │  我打電話，說我到了。              │                  ║
║  │        │          │          │Ａ：他已經到了，他在等了。          │                  ║
║  │        │          │          │Ｂ：要在那裏？                      │                  ║
║  │        │          │          │Ａ：你在高屏大橋下打，沒有再打給我。│                  ║
║  ├────┼─────┼─────┼──────────────────┼─────────╢
║  │93/7/29 │0000000000│0000000000│Ａ：「宏仔」，他現在在那裏了。      │1.通訊監聽譯文：偵║
║  │22:56   │乙○○    │宏仔      │Ｂ：我已經回來了，我等了多久，難過死│  字第4096號卷第98║
║  │        │          │          │  了，有帶『軟』的嗎？              │  頁              ║
║  │        │          │          │Ａ：你要問他。                      │2.通聯紀錄：原審卷║
║  │        │          │          │                                    │  第12頁）      ║
╠═╪════╪═════╪═════╪══════════════════╪═════════╣
║二│93/8/10 │0000000000│0000000000│Ａ：你在那裏？                      │1.通訊監聽譯文：偵║
║  │22:16   │乙○○    │丙○○    │Ｂ：我在停車場。                    │  字第4096號卷第12║
║  │        │          │          │Ａ：洪平他叫你去他那邊，他要和你講話│  5 頁            ║
║  │        │          │          │  。                                │2.通聯紀錄：原審卷║
║  │        │          │          │Ｂ：哦，我了解，洪平他7 啦是要半還是│  第132 頁      ║
║  │        │          │          │    一ㄟ？                          │                  ║
║  │        │          │          │Ａ：一ㄟ。                          │                  ║
║  │        │          │          │Ｂ：好，我過去。                    │                  ║
╚═╧════╧═════╧═════╧══════════════════╧═════════╝
附表三：
┌───┬───────────────────┬────┐
│編  號│    扣    案    物    品    名    稱  │處理方式│
├───┼───────────────────┼────┤
│  一  │甲基安非他命55包（總淨重1066.62 公克、│沒收銷燬│
│      │驗餘總淨重1066.04 克）                │之      │
├───┼───────────────────┼────┤
│  二  │0000000000號行動電話1 支              │沒收    │
├───┼───────────────────┼────┤
│  三  │0000000000號行動電話1 支              │沒收    │
├───┼───────────────────┼────┤
│  四  │0000000000號行動電話1 支              │沒收    │
├───┼───────────────────┼────┤
│  五  │0000000000號行動電話1 支              │沒收    │
├───┼───────────────────┼────┤
│  六  │0000000000號行動電話1 支              │沒收    │
├───┼───────────────────┼────┤
│  七  │電子磅秤2個                           │沒收    │
├───┼───────────────────┼────┤
│  八  │分裝夾鏈袋500個                       │沒收    │
├───┼───────────────────┼────┤
│  九  │臺灣銀行存摺1本                       │沒收    │
├───┼───────────────────┼────┤
│  十  │華南商業銀行潮州分行存摺1本           │沒收    │
└───┴───────────────────┴────┘
                                               QA


司法院資訊處製作；財團法人民間司法改革基金會備份。
